# Librerías
```{r}
library(ggplot2)
library(tidyverse)
library(ggtext)
library(dplyr)
```

# Data
```{r}
load(file= "../input/data/proc/data.Rdata")
load(file= "../input/data/proc/data2009.Rdata")

load(file= "../input/data/proc/data_antofa.Rdata")
load(file= "../input/data/proc/data_maule.Rdata")
load(file= "../input/data/proc/data_metro.Rdata")

load(file= "../input/data/proc/data_mun.Rdata")
load(file= "../input/data/proc/data_sub.Rdata")
load(file= "../input/data/proc/data_priv.Rdata")

load(file= "../input/data/proc/data_muj.Rdata")
load(file= "../input/data/proc/data_hom.Rdata")

load(file= "../input/data/proc/data_binc.Rdata")
load(file= "../input/data/proc/data_bas.Rdata")
load(file= "../input/data/proc/data_media.Rdata")
load(file= "../input/data/proc/data_tec.Rdata")
load(file= "../input/data/proc/data_univ.Rdata")

load(file= "../input/data/proc/data_prof.Rdata")
load(file= "../input/data/proc/data_apod.Rdata")
```
# Conocimiento y formación en la escuela
## Conocimiento cívico
### Análisis descriptivo
#### P1: ¿Cuál es la mejor razón para tener una república?
```{r}
data_p1=data %>% select(P1,pond_estudiante_reg_dep_tens) %>% as.data.frame
data_p1 <- na.omit(data_p1)

data_p1$P1 <- factor(data_p1$P1, levels = c(1,2,3,4), labels = c("
  <br>
  <strong>
  Permite  a  muchas  personas  hacer <br> 
  cambios a las leyes</strong></b>
  <br>", "
  <br> 
  <strong>
  Hace que el sistema legal sea fácil <br> 
  de entender para los ciudadanos <br>
  comunes y corrientes</strong></b>
  <br>", "
  <br>
  <strong>
  Significa  que  las  leyes   pueden <br> 
  mantenerse secretas hasta que se <br> 
  aplican en las cortes</strong></b>
  <br>","
  <br>
 <strong><span style='color:#FF2D00'>
  Significa que ningún grupo tiene <br> 
  todo el poder sobre las leyes <br>
  (alternativa correcta) </span></strong></b> 
  <br>
  "))
p1 <- data_p1 %>%
  group_by("Alternativas"=P1) %>%
  summarise(counts = n())
p1 <- p1 %>%
  arrange(desc(Alternativas)) %>%
  mutate(prop = round(counts*100/sum(counts), 2),
         lab.ypos = cumsum(prop) - 0.5*prop)
plot_p1 <- ggplot(p1, aes(WeightFunction(data_p1$pond_estudiante_reg_dep_tens), x = 2, y = prop, fill = Alternativas)) +
  geom_bar(stat = "identity", color = "white") +
  coord_polar(theta = "y", start = 1.5)+
  geom_text(aes(label = format(paste(round(prop,1),"%"), big.mark = ",", scientific = FALSE), y = lab.ypos), color = "black", size=7) +
  scale_fill_brewer(palette = "Purples") +
  theme_void()+
  xlim(0.5, 2.5) +
  theme(legend.title = element_text(size=16, face="bold")) +
  theme(legend.text = element_markdown(colour = "grey20", size =14)) +
  ggtitle(" En la mayoría de los países, un grupo de personas crea las leyes en el Congreso. Otro grupo de 
personas aplica las leyes en las cortes de justicia ¿Cuál es la MEJOR razón para tener este sistema?") +
  theme(plot.title = element_text(size = 17.5, face = "bold",hjust=0.5))

plot_p1
```
#### P2: La constitución de un país se refiere a 
```{r}
data_p2=data %>% select(P2,pond_estudiante_reg_dep_tens) %>% as.data.frame
data_p2 <- na.omit(data_p2)

data_p2$P2 <- factor(data_p2$P2, levels = c(1,2,3,4), labels = c("
  <br>
  <strong>
  Declaraciones sobre las relaciones<br> 
  con los países vecinos</strong></b>
  <br>", "
  <br> 
  <strong>
  Declaraciones del Presidente de la <br> 
  República al Congreso Nacional</strong></b>
  <br>", "
  <br>
  <strong>
  Declaraciones de los partidos<br> 
  políticos a sus seguidores</strong></b>
  <br>","
  <br>
 <strong><span style='color:#FF2D00'>
  Declaraciones  de  principio  que <br>
  establecen el sistema de gobierno <br>
  y las leyes (alternativa correcta) </span></strong></b> 
  <br>
  "))
p2 <- data_p2 %>%
  group_by("Alternativas"=P2) %>%
  summarise(counts = n())
p2 <- p2 %>%
  arrange(desc(Alternativas)) %>%
  mutate(prop = round(counts*100/sum(counts), 2),
         lab.ypos = cumsum(prop) - 0.5*prop)
plot_p2 <- ggplot(p2, aes(WeightFunction(data_p2$pond_estudiante_reg_dep_tens), x = 2, y = prop, fill = Alternativas)) +
  geom_bar(stat = "identity", color = "white") +
  coord_polar(theta = "y", start = 1.5)+
  geom_text(aes(label = format(paste(round(prop,1),"%"), big.mark = ",", scientific = FALSE), y = lab.ypos), color = "black", size=7) +
  scale_fill_brewer(palette = "Purples") +
  theme_void()+
  xlim(0.5, 2.5) +
  theme(legend.title = element_text(size=16, face="bold")) +
  theme(legend.text = element_markdown(colour = "grey20", size =14)) +
  ggtitle("La constitución de un país se refiere a") +
  theme(plot.title = element_text(size = 17.5, face = "bold",hjust=0.5))

plot_p2
```
#### P3: ¿Cuál de las siguientes acciones sería considerada ilegal en un país democrático?
```{r}
data_p3=data %>% select(P3,pond_estudiante_reg_dep_tens) %>% as.data.frame
data_p3 <- na.omit(data_p3)

data_p3$P3 <- factor(data_p3$P3, levels = c(1,2,3,4), labels = c("
  <br>
  <strong>
  Solicitar un debate público sobre <br> 
  asuntos políticos con los países <br> 
  vecinos</strong></b>
  <br>", "
  <br> 
  <strong>
  Hacer una demostración pacifica en <br> 
  contra de una ley a la que se opone</strong></b>
  <br>", "
  <br>
  <strong>
  Enviar declaraciones políticas por <br> 
  correo a los ciudadanos</strong></b>
  <br>","
  <br>
 <strong><span style='color:#FF2D00'>
  Dañar las oficinas de una organización <br>
  (alternativa correcta) </span></strong></b> 
  <br>
  "))
p3 <- data_p3 %>%
  group_by("Alternativas"=P3) %>%
  summarise(counts = n())
p3 <- p3 %>%
  arrange(desc(Alternativas)) %>%
  mutate(prop = round(counts*100/sum(counts), 2),
         lab.ypos = cumsum(prop) - 0.5*prop)
plot_p3 <- ggplot(p3, aes(WeightFunction(data_p3$pond_estudiante_reg_dep_tens), x = 2, y = prop, fill = Alternativas)) +
  geom_bar(stat = "identity", color = "white") +
  coord_polar(theta = "y", start = 1.5)+
  geom_text(aes(label = format(paste(round(prop,1),"%"), big.mark = ",", scientific = FALSE), y = lab.ypos), color = "black", size=7) +
  scale_fill_brewer(palette = "Purples") +
  theme_void()+
  xlim(0.5, 2.5) +
  theme(legend.title = element_text(size=16, face="bold")) +
  theme(legend.text = element_markdown(colour = "grey20", size =14)) +
  ggtitle("¿Cuál de las siguientes acciones sería considerada ilegal en un país democrático?") +
  theme(plot.title = element_text(size = 17.5, face = "bold",hjust=0.5))

plot_p3
```
#### P4: En países democráticos, una tarea importante del Congreso es…
```{r}
data_p4=data %>% select(P4,pond_estudiante_reg_dep_tens) %>% as.data.frame
data_p4 <- na.omit(data_p4)
data_p4$P4 <- factor(data_p4$P4, levels = c(1,4,3,2), labels = c("
  <br>
  <strong>
  Hacer que las leyes se cumplan, <br> 
  tomando presos a los criminales <br> 
  vecinos</strong></b>
  <br>", "
  <br>
  <strong>
  Supervisar a las cortes de <br> 
  justicia</strong></b>
  <br>","
  <br>
 <strong>
  Evitar cambios en el sistema <br>
  legislativo</strong></b> 
  <br>", "
  <br> 
  <strong><span style='color:#FF2D00'>
  Discutir y votar las leyes <br>
  (alternativa correcta)</span></strong></b>
  <br>"))
p4 <- data_p4 %>%
  group_by("Alternativas"=P4) %>%
  summarise(counts = n())
p4 <- p4 %>%
  arrange(desc(Alternativas)) %>%
  mutate(prop = round(counts*100/sum(counts), 2),
         lab.ypos = cumsum(prop) - 0.5*prop)
plot_p4 <- ggplot(p4, aes(WeightFunction(data_p4$pond_estudiante_reg_dep_tens), x = 2, y = prop, fill = Alternativas)) +
  geom_bar(stat = "identity", color = "white") +
  coord_polar(theta = "y", start = 1.5)+
  geom_text(aes(label = format(paste(round(prop,1),"%"), big.mark = ",", scientific = FALSE), y = lab.ypos), color = "black", size=7) +
  scale_fill_brewer(palette = "Purples") +
  theme_void()+
  xlim(0.5, 2.5) +
  theme(legend.title = element_text(size=16, face="bold")) +
  theme(legend.text = element_markdown(colour = "grey20", size =14)) +
  ggtitle("En países democráticos, una tarea importante del Congreso es…") +
  theme(plot.title = element_text(size = 17.5, face = "bold",hjust=0.5))

plot_p4
```
#### P5: Acción de un dictador que evidencia que reestablecerá la democracia en el país
```{r}
data_p5=data %>% select(P5,pond_estudiante_reg_dep_tens) %>% as.data.frame
data_p5 <- na.omit(data_p5)

data_p5$P5 <- factor(data_p5$P5, levels = c(1,2,4,3), labels = c("
  <br>
  <strong>
  Hacer declaraciones apoyando a otros<br> 
  líderes de su partido <br> 
  vecino</strong></b>
  <br>", "
  <br>
  <strong>
  Realiza una marcha por la democracia <br> 
  en la ciudad más grande</strong></b>
  <br>","
  <br>
 <strong>
  Hace declaraciones en la prensa sobre <br>
  la necesidad de la democracia</strong></b> 
  <br>", "
  <br> 
  <strong><span style='color:#FF2D00'>
  Fija una fecha de elecciones con varios <br>
  candidatos de distintos partidos <br>
  (alternativa correcta)</span></strong></b>
  <br>"))
p5 <- data_p5 %>%
  group_by("Alternativas"=P5) %>%
  summarise(counts = n())
p5 <- p5 %>%
  arrange(desc(Alternativas)) %>%
  mutate(prop = round(counts*100/sum(counts), 2),
         lab.ypos = cumsum(prop) - 0.5*prop)
plot_p5 <- ggplot(p5, aes(WeightFunction(data_p5$pond_estudiante_reg_dep_tens), x = 2, y = prop, fill = Alternativas)) +
  geom_bar(stat = "identity", color = "white") +
  coord_polar(theta = "y", start = 1.5)+
  geom_text(aes(label = format(paste(round(prop,1),"%"), big.mark = ",", scientific = FALSE), y = lab.ypos), color = "black", size=7) +
  scale_fill_brewer(palette = "Purples") +
  theme_void()+
  xlim(0.5, 2.5) +
  theme(legend.title = element_text(size=16, face="bold")) +
  theme(legend.text = element_markdown(colour = "grey20", size =14)) +
  ggtitle("Un dictador acuerda restablecer la democracia de su país ¿cuál de las siguientes acciones  
                  sería la evidencia más convincente de que realmente lo hará?") +
  theme(plot.title = element_text(size = 17.5, face = "bold",hjust=0.5))

plot_p5
```
#### P6: ¿cuál de las siguientes afirmaciones es un HECHO?
```{r}
data_p6=data %>% select(P6,pond_estudiante_reg_dep_tens) %>% as.data.frame
data_p6 <- na.omit(data_p6)

data_p6$P6 <- factor(data_p6$P6, levels = c(1,2,3,4), labels = c("
  <br>
  <strong>
  Es dañino para las familias que las<br> 
  mujeres trabajen</strong></b>
  <br>", "
  <br>
  <strong>
  Los hombres son mejores dirigentes <br> 
  políticos que las mujeres</strong></b>
  <br>","
  <br>
 <strong>
  Las mujeres deberían involucrarse <br>
  más en la política</strong></b> 
  <br>", "
  <br> 
  <strong><span style='color:#FF2D00'>
  La mayoría de los líderes de los <br>
  países del mundo son hombres <br>
  (alternativa correcta)</span></strong></b>
  <br>"))
p6 <- data_p6 %>%
  group_by("Alternativas"=P6) %>%
  summarise(counts = n())
p6 <- p6 %>%
  arrange(desc(Alternativas)) %>%
  mutate(prop = round(counts*100/sum(counts), 2),
         lab.ypos = cumsum(prop) - 0.5*prop)
plot_p6 <- ggplot(p6, aes(WeightFunction(data_p6$pond_estudiante_reg_dep_tens), x = 2, y = prop, fill = Alternativas)) +
  geom_bar(stat = "identity", color = "white") +
  coord_polar(theta = "y", start = 1.5)+
  geom_text(aes(label = format(paste(round(prop,1),"%"), big.mark = ",", scientific = FALSE), y = lab.ypos), color = "black", size=7) +
  scale_fill_brewer(palette = "Purples") +
  theme_void()+
  xlim(0.5, 2.5) +
  theme(legend.title = element_text(size=16, face="bold")) +
  theme(legend.text = element_markdown(colour = "grey20", size =14)) +
  ggtitle("Tres de estas afirmaciones son opiniones y una es un hecho. ¿Cuál de las siguientes es un HECHO?") +
  theme(plot.title = element_text(size = 17.5, face = "bold",hjust=0.5))

plot_p6
```
#### P7: ¿Cuál de los impuestos es pagado habitualmente por todos los chilenos?
```{r}
data_p7=data %>% select(P7,pond_estudiante_reg_dep_tens) %>% as.data.frame
data_p7 <- na.omit(data_p7)

data_p7$P7 <- factor(data_p7$P7, levels = c(1,2,4,5,6,3), labels = c("
  <br>
  <strong>
  Impuesto a la Renta</strong></b>
  <br>", "
  <br>
  <strong>
  Impuesto a las Bencinas</strong></b>
  <br>","
  <br>
 <strong>
  Impuesto a la Herencia</strong></b> 
  <br>",
  "<br>
 <strong>
  Impuesto a los Alcoholes <br>
  y Tabacos</strong></b> 
  <br>",
  "<br>
 <strong>
  Ninguno</strong></b> 
  <br>", "
  <br> 
  <strong><span style='color:#FF2D00'>
  IVA (alternativa <br>
  correcta)</span></strong></b>
  <br>"))
p7 <- data_p7 %>%
  group_by("Alternativas"=P7) %>%
  summarise(counts = n())
p7 <- p7 %>%
  arrange(desc(Alternativas)) %>%
  mutate(prop = round(counts*100/sum(counts), 2),
         lab.ypos = cumsum(prop) - 0.5*prop)
plot_p7 <- ggplot(p7, aes(WeightFunction(data_p7$pond_estudiante_reg_dep_tens), x = 2, y = prop, fill = Alternativas)) +
  geom_bar(stat = "identity", color = "white") +
  coord_polar(theta = "y", start = 1.5)+
  geom_text(aes(label = format(paste(round(prop,1),"%"), big.mark = ",", scientific = FALSE), y = lab.ypos), color = "black", size=5.4) +
  scale_fill_brewer(palette = "Purples") +
  theme_void()+
  xlim(0.5, 2.5) +
  theme(legend.title = element_text(size=16, face="bold")) +
  theme(legend.text = element_markdown(colour = "grey20", size =14)) +
  ggtitle("A continuación, se muestra un listado de impuestos. ¿Cuál de ellos es
                  pagado habitualmente por todos los chilenos?") +
  theme(plot.title = element_text(size = 17.5, face = "bold",hjust=0.5))

plot_p7
```
#### P8: ¿Para qué se usan los impuestos que pagamos los chilenos?
```{r}
data_p8=data %>% select(P8,pond_estudiante_reg_dep_tens) %>% as.data.frame
data_p8 <- na.omit(data_p8)

data_p8$P8 <- factor(data_p8$P8, levels = c(1,3,4,2), labels = c("
  <br>
  <strong>
  Para comprar productos de primera<br> 
  necesidad de las personas</strong></b>
  <br>", "
  <br>
  <strong>
  Para pagar nuestros sueldos</strong></b>
  <br>","
  <br>
 <strong>
  Para financiar empresas y <br>
  fundaciones</strong></b> 
  <br>", "
  <br> 
  <strong><span style='color:#FF2D00'>
  Para financiar al estado y los <br> 
  bienes y servicios públicos <br>
  (alternativa correcta)</span></strong></b>
  <br>"))
p8 <- data_p8 %>%
  group_by("Alternativas"=P8) %>%
  summarise(counts = n())
p8 <- p8 %>%
  arrange(desc(Alternativas)) %>%
  mutate(prop = round(counts*100/sum(counts), 2),
         lab.ypos = cumsum(prop) - 0.5*prop)
plot_p8 <- ggplot(p8, aes(WeightFunction(data_p8$pond_estudiante_reg_dep_tens), x = 2, y = prop, fill = Alternativas)) +
  geom_bar(stat = "identity", color = "white") +
  coord_polar(theta = "y", start = 1.5)+
  geom_text(aes(label = format(paste(round(prop,1),"%"), big.mark = ",", scientific = FALSE), y = lab.ypos), color = "black", size=7) +
  scale_fill_brewer(palette = "Purples") +
  theme_void()+
  xlim(0.5, 2.5) +
  theme(legend.title = element_text(size=16, face="bold")) +
  theme(legend.text = element_markdown(colour = "grey20", size =14)) +
  ggtitle("¿Para qué se usan los impuestos que pagamos los chilenos?") +
  theme(plot.title = element_text(size = 17.5, face = "bold",hjust=0.5))

plot_p8
```
#### P9: ¿Cuál el nombre del presidente del senado de Chile?
```{r}
data_p9=data %>% select(P9,pond_estudiante_reg_dep_tens) %>% as.data.frame
data_p9 <- na.omit(data_p9)

data_p9$P9 <- factor(data_p9$P9, levels = c(2,3,4,1), labels = c("
  <br>
  <strong>
  Carlos Ominami</strong></b>
  <br>","
  <br>
 <strong>
  Evelyn Mathei</strong></b> 
  <br>", "
  <br> 
  <strong>
  Camila Vallejos</strong></b>
  <br>","
  <br>
  <strong><span style='color:#FF2D00'>
  Jaime Quintana<br>
  (alternativa correcta)</span></strong></b>
  <br>"))
p9 <- data_p9 %>%
  group_by("Alternativas"=P9) %>%
  summarise(counts = n())
p9 <- p9 %>%
  arrange(desc(Alternativas)) %>%
  mutate(prop = round(counts*100/sum(counts), 2),
         lab.ypos = cumsum(prop) - 0.5*prop)
plot_p9 <- ggplot(p9, aes(WeightFunction(data_p9$pond_estudiante_reg_dep_tens), x = 2, y = prop, fill = Alternativas)) +
  geom_bar(stat = "identity", color = "white") +
  coord_polar(theta = "y", start = 1.5)+
  geom_text(aes(label = format(paste(round(prop,1),"%"), big.mark = ",", scientific = FALSE), y = lab.ypos), color = "black", size=7) +
  scale_fill_brewer(palette = "Purples") +
  theme_void()+
  xlim(0.5, 2.5) +
  theme(legend.title = element_text(size=16, face="bold")) +
  theme(legend.text = element_markdown(colour = "grey20", size =14)) +
  ggtitle("¿Cuál el nombre del presidente del senado de Chile?") +
  theme(plot.title = element_text(size = 17.5, face = "bold",hjust=0.5))

plot_p9
```
#### P10: ¿Alrededor de qué monto es el salario mínimo en Chile?
```{r}
data_p10=data %>% select(P10,pond_estudiante_reg_dep_tens) %>% as.data.frame
data_p10 <- na.omit(data_p10)

data_p10$P10 <- factor(data_p10$P10, levels = c(1,2,4,5,3), labels = c("
  <br>
  <strong>
  Alrededor de 100 mil</strong></b>
  <br>","
  <br>
 <strong>
  Alrededor de 200 mil</strong></b> 
  <br>", "
  <br> 
  <strong>
  Alrededor de 400 mil</strong></b>
  <br>", "
  <br> 
  <strong>
  Alrededor de 500 mil</strong></b>
  <br>","
  <br>
  <strong><span style='color:#FF2D00'>
  Alrededor de 300 mil<br>
  (alternativa correcta)</span></strong></b>
  <br>"))
p10 <- data_p10 %>%
  group_by("Alternativas"=P10) %>%
  summarise(counts = n())
p10 <- p10 %>%
  arrange(desc(Alternativas)) %>%
  mutate(prop = round(counts*100/sum(counts), 2),
         lab.ypos = cumsum(prop) - 0.5*prop)
plot_p10 <- ggplot(p10, aes(WeightFunction(data_p10$pond_estudiante_reg_dep_tens), x = 2, y = prop, fill = Alternativas)) +
  geom_bar(stat = "identity", color = "white") +
  coord_polar(theta = "y", start = 1.5)+
  geom_text(aes(label = format(paste(round(prop,1),"%"), big.mark = ",", scientific = FALSE), y = lab.ypos), color = "black", size=7) +
  scale_fill_brewer(palette = "Purples") +
  theme_void()+
  xlim(0.5, 2.5) +
  theme(legend.title = element_text(size=16, face="bold")) +
  theme(legend.text = element_markdown(colour = "grey20", size =14)) +
  ggtitle("¿Alrededor de qué monto es el salario mínimo en Chile?") +
  theme(plot.title = element_text(size = 17.5, face = "bold", hjust=0.5))

plot_p10
```
#### P11: ¿Quién es el Ministro del Interior?
```{r}
data_p11=data %>% select(P11,pond_estudiante_reg_dep_tens) %>% as.data.frame
data_p11 <- na.omit(data_p11)

data_p11$P11 <- factor(data_p11$P11, levels = c(2,3,4,1), labels = c("
  <br>
  <strong>
  Rodrigo Hinzpeter</strong></b>
  <br>","
  <br>
 <strong>
  Rodrigo Peñailillo</strong></b> 
  <br>", "
  <br> 
  <strong>
  Cecilia Pérez</strong></b>
  <br>","
  <br>
  <strong><span style='color:#FF2D00'>
  Andrés Chadwick<br>
  (alternativa correcta)</span></strong></b>
  <br>"))
p11 <- data_p11 %>%
  group_by("Alternativas"=P11) %>%
  summarise(counts = n())
p11 <- p11 %>%
  arrange(desc(Alternativas)) %>%
  mutate(prop = round(counts*100/sum(counts), 2),
         lab.ypos = cumsum(prop) - 0.5*prop)
plot_p11 <- ggplot(p11, aes(WeightFunction(data_p11$pond_estudiante_reg_dep_tens), x = 2, y = prop, fill = Alternativas)) +
  geom_bar(stat = "identity", color = "white") +
  coord_polar(theta = "y", start = 1.5)+
  geom_text(aes(label = format(paste(round(prop,1),"%"), big.mark = ",", scientific = FALSE), y = lab.ypos), color = "black", size=7) +
  scale_fill_brewer(palette = "Purples") +
  theme_void()+
  xlim(0.5, 2.5) +
  theme(legend.title = element_text(size=16, face="bold")) +
  theme(legend.text = element_markdown(colour = "grey20", size =14)) +
  ggtitle("¿Quién es el Ministro del Interior?") +
  theme(plot.title = element_text(size = 17.5, face = "bold", hjust = 0.5))

plot_p11
```
#### P12: ¿Quién es el Presidente de Brasil?
```{r}
data_p12=data %>% select(P12,pond_estudiante_reg_dep_tens) %>% as.data.frame
data_p12 <- na.omit(data_p12)

data_p12$P12 <- factor(data_p12$P12, levels = c(1,2,4,3), labels = c("
  <br>
  <strong>
  Lula da Silva</strong></b>
  <br>","
  <br>
 <strong>
  Dilma Roussef</strong></b> 
  <br>", "
  <br> 
  <strong>
  Edson Arantes <br>
  do Nascimiento </strong></b>
  <br>","
  <br>
  <strong><span style='color:#FF2D00'>
  Jair Bolsonaro<br>
  (alternativa correcta)</span></strong></b>
  <br>"))
p12 <- data_p12 %>%
  group_by("Alternativas"=P12) %>%
  summarise(counts = n())
p12 <- p12 %>%
  arrange(desc(Alternativas)) %>%
  mutate(prop = round(counts*100/sum(counts), 2),
         lab.ypos = cumsum(prop) - 0.5*prop)
plot_p12 <- ggplot(p12, aes(WeightFunction(data_p12$pond_estudiante_reg_dep_tens), x = 2, y = prop, fill = Alternativas)) +
  geom_bar(stat = "identity", color = "white") +
  coord_polar(theta = "y", start = 1.5)+
  geom_text(aes(label = format(paste(round(prop,1),"%"), big.mark = ",", scientific = FALSE), y = lab.ypos), color = "black", size=7) +
  scale_fill_brewer(palette = "Purples") +
  theme_void()+
  xlim(0.5, 2.5) +
  theme(legend.title = element_text(size=16, face="bold")) +
  theme(legend.text = element_markdown(colour = "grey20", size =14)) +
  ggtitle("¿Quién es el Ministro del Interior?") +
  theme(plot.title = element_text(size = 17.5, face = "bold", hjust = 0.5))

plot_p12
```
#### P13: ¿Qué significa la sigla "IPC"?
```{r}
data_p13=data %>% select(P13,pond_estudiante_reg_dep_tens) %>% as.data.frame
data_p13 <- na.omit(data_p13)

data_p13$P13 <- factor(data_p13$P13, levels = c(1,2,4,3), labels = c("
  <br>
  <strong>
  Indice Parametrico <br>
  de Consumo</strong></b>
  <br>","
  <br>
 <strong>
  Instituto del Partido <br> 
  Comunista</strong></b> 
  <br>", "
  <br> 
  <strong>
  Indicador de Participación <br>
  Comunal </strong></b>
  <br>","
  <br>
  <strong><span style='color:#FF2D00'>
  Indice de Precios al <br> 
  Consumidor<br>
  (alternativa correcta)</span></strong></b>
  <br>"))
p13 <- data_p13 %>%
  group_by("Alternativas"=P13) %>%
  summarise(counts = n())
p13 <- p13 %>%
  arrange(desc(Alternativas)) %>%
  mutate(prop = round(counts*100/sum(counts), 2),
         lab.ypos = cumsum(prop) - 0.5*prop)
plot_p13 <- ggplot(p13, aes(WeightFunction(data_p13$pond_estudiante_reg_dep_tens), x = 2, y = prop, fill = Alternativas)) +
  geom_bar(stat = "identity", color = "white") +
  coord_polar(theta = "y", start = 1.5)+
  geom_text(aes(label = format(paste(round(prop,1),"%"), big.mark = ",", scientific = FALSE), y = lab.ypos), color = "black", size=7) +
  scale_fill_brewer(palette = "Purples") +
  theme_void()+
  xlim(0.5, 2.5) +
  theme(legend.title = element_text(size=16, face="bold")) +
  theme(legend.text = element_markdown(colour = "grey20", size =14)) +
  ggtitle("¿Qué significa la sigla IPC?") +
  theme(plot.title = element_text(size = 17.5, face = "bold", hjust = 0.5))

plot_p13
```
#### P14: ¿En que Ciudad está el Congreso Nacional?
```{r}
data_p14=data %>% select(P14,pond_estudiante_reg_dep_tens) %>% as.data.frame
data_p14 <- na.omit(data_p14)

data_p14$P14 <- factor(data_p14$P14, levels = c(1,2,3,4), labels = c("
  <br>
  <strong>
  Concepción</strong></b>
  <br>","
  <br>
 <strong>
  Santiago</strong></b> 
  <br>", "
  <br> 
  <strong>
  Rancagua </strong></b>
  <br>","
  <br>
  <strong><span style='color:#FF2D00'>
  Valparaiso<br>
  (alternativa<br> correcta)</span></strong></b>
  <br>"))
p14 <- data_p14 %>%
  group_by("Alternativas"=P14) %>%
  summarise(counts = n())
p14 <- p14 %>%
  arrange(desc(Alternativas)) %>%
  mutate(prop = round(counts*100/sum(counts), 2),
         lab.ypos = cumsum(prop) - 0.5*prop)
plot_p14 <- ggplot(p14, aes(WeightFunction(data_p14$pond_estudiante_reg_dep_tens), x = 2, y = prop, fill = Alternativas)) +
  geom_bar(stat = "identity", color = "white") +
  coord_polar(theta = "y", start = 1.5)+
  geom_text(aes(label = format(paste(round(prop,1),"%"), big.mark = ",", scientific = FALSE), y = lab.ypos), color = "black", size=7) +
  scale_fill_brewer(palette = "Purples") +
  theme_void()+
  xlim(0.5, 2.5) +
  theme(legend.title = element_text(size=16, face="bold")) +
  theme(legend.text = element_markdown(colour = "grey20", size =14)) +
  ggtitle("¿En que Ciudad está el Congreso Nacional?") +
  theme(plot.title = element_text(size = 17.5, face = "bold", hjust = 0.5))

plot_p14
```
### Análisis comparativo
#### P1: ¿Cuál es la mejor razón para tener una república?
```{r}
pregunta_2009<- rbind(psych::describe(data2009$CI2RDM2_A),
               psych::describe(data2009$CI2RDM2_B),psych::describe(data2009$CI2RDM2_C),psych::describe(data2009$CI2RDM2_D))
pregunta_2009 <- pregunta_2009 %>% select(n,mean,sd,median,trimmed,min,max)

pregunta_2019<- rbind(psych::describe(data$P1_A),
               psych::describe(data$P1_B),psych::describe(data$P1_C),psych::describe(data$P1_D))
pregunta_2019 <- pregunta_2019 %>% select(n,mean,sd,median,trimmed,min,max)

pregunta_2009$est <-  1 # 
pregunta_2009$resp <- c("
  <br>
  <strong>
  Permite  a  muchas  personas  hacer <br> 
  cambios a las leyes</strong></b>
  <br>", "
  <br> 
  <strong>
  Hace que el sistema legal sea fácil <br> 
  de entender para los ciudadanos <br>
  comunes y corrientes</strong></b>
  <br>", "
  <br>
  <strong>
  Significa  que  las  leyes   pueden <br> 
  mantenerse secretas hasta que se <br> 
  aplican en las cortes</strong></b>
  <br>","
  <br>
 <strong><span style='color:#FF2D00'>
  Significa que ningún grupo tiene <br> 
  todo el poder sobre las leyes <br>
  (alternativa correcta) </span></strong></b> 
  <br>
  ")

pregunta_2019$est <-  2 #
pregunta_2019$resp <-  c("
  <br>
  <strong>
  Permite  a  muchas  personas  hacer <br> 
  cambios a las leyes</strong></b>
  <br>", "
  <br> 
  <strong>
  Hace que el sistema legal sea fácil <br> 
  de entender para los ciudadanos <br>
  comunes y corrientes</strong></b>
  <br>", "
  <br>
  <strong>
  Significa  que  las  leyes   pueden <br> 
  mantenerse secretas hasta que se <br> 
  aplican en las cortes</strong></b>
  <br>","
  <br>
 <strong><span style='color:#FF2D00'>
  Significa que ningún grupo tiene <br> 
  todo el poder sobre las leyes <br>
  (alternativa correcta) </span></strong></b> 
  <br>
  ")
table_pertot <-rbind(pregunta_2009,pregunta_2019)
str(table_pertot)

table_pertot$estudio <- factor(table_pertot$est, levels=c(2,1), labels=c("Estudio ciudadanía 2019","ICCS 2009"))

plot2_p1 <- ggplot(data=table_pertot, aes(weights(data$pond_estudiante_reg_dep_tens),x=reorder(as.factor(resp),-mean), y=mean, fill=estudio)) +
     geom_bar(position = 'dodge', stat='identity') +
     geom_text(aes(label=format(paste(round(mean,1),"%"), big.mark = ",", scientific = FALSE), y=0), position=position_dodge(0.9), hjust=-0.25, size=7) +
     theme_bw(base_size = 14) +
     scale_y_continuous(labels = scales::comma) +
     ylab('Porcentaje de estudiantes que seleccionó la alternativa') + xlab(' ') +
     theme(legend.position="top") +
     labs(fill = " ") +
   scale_fill_brewer(palette = "Purples") +
      guides(fill = guide_legend(reverse = TRUE)) +
    coord_flip() + 
     ggtitle("En  la  mayoría  de  los  países,  un  grupo  de  personas  crea  las  leyes  en 
el Congreso. Otro grupo de personas aplica las leyes en las cortes
de justicia ¿Cuál es la MEJOR razón para tener este sistema?")  +
    theme(axis.text.x = element_text(colour = "grey20", size = 14, angle = 90, hjust = 0.5, vjust = 0.5, face = "bold"),
          axis.text.y = element_markdown(colour = "grey20", size = 14),
          plot.title = element_text(hjust=0.5),
          text = element_text(size = 14, face = "bold"))
plot2_p1
ggsave(plot2_p1, file = "../output/graphs/graph_p1.png",device = "png",width = 30,height = 20,dpi = "retina",units = "cm")

```
#### P2: La constitución de un país se refiere a 
```{r}
pregunta_2009<- rbind(psych::describe(data2009$CI128M1_A),
               psych::describe(data2009$CI128M1_B),psych::describe(data2009$CI128M1_C),psych::describe(data2009$CI128M1_D))
pregunta_2009 <- pregunta_2009 %>% select(n,mean,sd,median,trimmed,min,max)

## OP sub
pregunta_2019<- rbind(psych::describe(data$P2_A),
               psych::describe(data$P2_B),psych::describe(data$P2_C),psych::describe(data$P2_D))
pregunta_2019 <- pregunta_2019 %>% select(n,mean,sd,median,trimmed,min,max)

## Gráfico
pregunta_2009$est <-  1 # 
pregunta_2009$resp <- c("
  <br>
  <strong>
  Declaraciones sobre las relaciones<br> 
  con los países vecinos</strong></b>
  <br>", "
  <br> 
  <strong>
  Declaraciones del Presidente de la <br> 
  República al Congreso Nacional</strong></b>
  <br>", "
  <br>
  <strong>
  Declaraciones de los partidos<br> 
  políticos a sus seguidores</strong></b>
  <br>","
  <br>
 <strong><span style='color:#FF2D00'>
  Declaraciones  de  principio  que <br>
  establecen el sistema de gobierno <br>
  y las leyes (alternativa correcta) </span></strong></b> 
  <br>
  ")

pregunta_2019$est <-  2 #
pregunta_2019$resp <- c("
  <br>
  <strong>
  Declaraciones sobre las relaciones<br> 
  con los países vecinos</strong></b>
  <br>", "
  <br> 
  <strong>
  Declaraciones del Presidente de la <br> 
  República al Congreso Nacional</strong></b>
  <br>", "
  <br>
  <strong>
  Declaraciones de los partidos<br> 
  políticos a sus seguidores</strong></b>
  <br>","
  <br>
 <strong><span style='color:#FF2D00'>
  Declaraciones  de  principio  que <br>
  establecen el sistema de gobierno <br>
  y las leyes (alternativa correcta) </span></strong></b> 
  <br>
  ")
table_pertot <-rbind(pregunta_2009,pregunta_2019)
str(table_pertot)

table_pertot$estudio <- factor(table_pertot$est, levels=c(2,1), labels=c("Estudio ciudadanía 2019","ICCS 2009"))

plot2_p2 <- ggplot(data=table_pertot, aes(weights(data$pond_estudiante_reg_dep_tens), x=reorder(as.factor(resp),-mean), y=mean, fill=estudio)) +
     geom_bar(position = 'dodge', stat='identity') +
     geom_text(aes(label=format(paste(round(mean,1),"%"), big.mark = ",", scientific = FALSE), y=0), position=position_dodge(0.9), hjust=-0.25, size=7) +
     theme_bw(base_size = 14) +
     scale_y_continuous(labels = scales::comma) +
     ylab('Porcentaje de estudiantes que seleccionó la alternativa') + xlab(' ') +
     theme(legend.position="top") +
     labs(fill = " ") +
   scale_fill_brewer(palette = "Purples") +
      guides(fill = guide_legend(reverse = TRUE)) +
    coord_flip() + 
     ggtitle("La constitución de un país se refiere a...")  +
    theme(axis.text.x = element_text(colour = "grey20", size = 14, angle = 90, hjust = 0.5, vjust = 0.5, face = "bold"),
          axis.text.y = element_markdown(colour = "grey20", size = 14), 
          text = element_text(size = 14, face = "bold"),
          plot.title = element_text(size = 17.5, face = "bold", hjust=0.5))
plot2_p2
ggsave(plot2_p2, file = "../output/graphs/graph_p2.png",device = "png",width = 30,height = 20,dpi = "retina",units = "cm")
```
#### P3: ¿Cuál de las siguientes acciones sería considerada ilegal en un país democrático?
```{r}
pregunta_2009<- rbind(psych::describe(data2009$CI110M1_A),
               psych::describe(data2009$CI110M1_B),psych::describe(data2009$CI110M1_C),psych::describe(data2009$CI110M1_D))
pregunta_2009 <- pregunta_2009 %>% select(n,mean,sd,median,trimmed,min,max)

pregunta_2019<- rbind(psych::describe(data$P3_A),
               psych::describe(data$P3_B),psych::describe(data$P3_C),psych::describe(data$P3_D))
pregunta_2019 <- pregunta_2019 %>% select(n,mean,sd,median,trimmed,min,max)

## Gráfico
pregunta_2009$est <-  1 # 
pregunta_2009$resp <- c("
  <br>
  <strong>
  Solicitar un debate público sobre <br> 
  asuntos políticos con los países <br> 
  vecinos</strong></b>
  <br>", "
  <br> 
  <strong>
  Hacer una demostración pacifica en <br> 
  contra de una ley a la que se opone</strong></b>
  <br>", "
  <br>
  <strong>
  Enviar declaraciones políticas por <br> 
  correo a los ciudadanos</strong></b>
  <br>","
  <br>
 <strong><span style='color:#FF2D00'>
  Dañar las oficinas de una organización <br>
  (alternativa correcta) </span></strong></b> 
  <br>
  ")

pregunta_2019$est <-  2 #
pregunta_2019$resp <-  c("
  <br>
  <strong>
  Solicitar un debate público sobre <br> 
  asuntos políticos con los países <br> 
  vecinos</strong></b>
  <br>", "
  <br> 
  <strong>
  Hacer una demostración pacifica en <br> 
  contra de una ley a la que se opone</strong></b>
  <br>", "
  <br>
  <strong>
  Enviar declaraciones políticas por <br> 
  correo a los ciudadanos</strong></b>
  <br>","
  <br>
 <strong><span style='color:#FF2D00'>
  Dañar las oficinas de una organización <br>
  (alternativa correcta) </span></strong></b> 
  <br>
  ")
table_pertot <-rbind(pregunta_2009,pregunta_2019)
str(table_pertot)

table_pertot$estudio <- factor(table_pertot$est, levels=c(2,1), labels=c("Estudio ciudadanía 2019","ICCS 2009"))

plot2_p3 <- ggplot(data=table_pertot, aes(weights(data$pond_estudiante_reg_dep_tens),x=reorder(as.factor(resp),-mean), y=mean, fill=estudio)) +
     geom_bar(position = 'dodge', stat='identity') +
     geom_text(aes(label=format(paste(round(mean,1),"%"), big.mark = ",", scientific = FALSE), y=0), position=position_dodge(0.9), hjust=-0.25, size=7) +
     theme_bw(base_size = 14) +
     scale_y_continuous(labels = scales::comma) +
     ylab('Porcentaje de estudiantes que seleccionó la alternativa') + xlab(' ') +
     theme(legend.position="top") +
     labs(fill = " ") +
   scale_fill_brewer(palette = "Purples") +
      guides(fill = guide_legend(reverse = TRUE)) +
    coord_flip() + 
     ggtitle("¿Cuál de las siguientes acciones sería considerada ilegal 
en un país democrático?")  +
    theme(axis.text.x = element_text(colour = "grey20", size = 14, angle = 90, hjust = 0.5, vjust = 0.5, face = "bold"),
          axis.text.y = element_markdown(colour = "grey20", size = 14), 
          plot.title = element_text(hjust=0.5),
          text = element_text(size = 14, face = "bold"))
plot2_p3
ggsave(plot2_p3, file = "../output/graphs/graph_p3.png",device = "png",width = 30,height = 20,dpi = "retina",units = "cm")
```
#### P4: En países democráticos, una tarea importante del Congreso es…
```{r}
pregunta_2009<- rbind(psych::describe(data2009$CI113M1_A),
               psych::describe(data2009$CI113M1_B),psych::describe(data2009$CI113M1_C),psych::describe(data2009$CI113M1_D))
pregunta_2009 <- pregunta_2009 %>% select(n,mean,sd,median,trimmed,min,max)
pregunta_2019<- rbind(psych::describe(data$P4_A),
               psych::describe(data$P4_B),psych::describe(data$P4_C),psych::describe(data$P4_D))
pregunta_2019 <- pregunta_2019 %>% select(n,mean,sd,median,trimmed,min,max)
pregunta_2009$est <-  1 # 
pregunta_2009$resp <- c("
  <br>
  <strong>
  Hacer que las leyes se cumplan, <br> 
  tomando presos a los criminales <br> 
  vecinos</strong></b>
  <br>", "
  <br> 
  <strong><span style='color:#FF2D00'>
  Discutir y votar las leyes <br>
  (alternativa correcta)</span></strong></b>
  <br>","
  <br>
 <strong>
  Evitar cambios en el sistema <br>
  legislativo</strong></b> 
  <br>", "
  <br>
  <strong>
  Supervisar a las cortes de <br> 
  justicia</strong></b>
  <br>")
pregunta_2019$est <-  2 #
pregunta_2019$resp <- c("
  <br>
  <strong>
  Hacer que las leyes se cumplan, <br> 
  tomando presos a los criminales <br> 
  vecinos</strong></b>
  <br>", "
  <br> 
  <strong><span style='color:#FF2D00'>
  Discutir y votar las leyes <br>
  (alternativa correcta)</span></strong></b>
  <br>","
  <br>
 <strong>
  Evitar cambios en el sistema <br>
  legislativo</strong></b> 
  <br>", "
  <br>
  <strong>
  Supervisar a las cortes de <br> 
  justicia</strong></b>
  <br>")
table_pertot <-rbind(pregunta_2009,pregunta_2019)
table_pertot$estudio <- factor(table_pertot$est, levels=c(2,1), labels=c("Estudio ciudadanía 2019","ICCS 2009"))
plot2_p4 <- ggplot(data=table_pertot, aes(weights(data$pond_estudiante_reg_dep_tens),x=reorder(as.factor(resp),-mean), y=mean, fill=estudio)) +
     geom_bar(position = 'dodge', stat='identity') +
     geom_text(aes(label=format(paste(round(mean,1),"%"), big.mark = ",", scientific = FALSE), y=0), position=position_dodge(0.9), hjust=-0.25, size=7) +
     theme_bw(base_size = 14) +
     scale_y_continuous(labels = scales::comma) +
     ylab('Porcentaje de estudiantes que seleccionó la alternativa') + xlab(' ') +
     theme(legend.position="top") +
     labs(fill = " ") +
   scale_fill_brewer(palette = "Purples") +
      guides(fill = guide_legend(reverse = TRUE)) +
    coord_flip() + 
     ggtitle("En países democráticos, una tarea importante del Congreso es…")  +
    theme(axis.text.x = element_text(colour = "grey20", size = 14, angle = 90, hjust = 0.5, vjust = 0.5, face = "bold"),
          axis.text.y = element_markdown(colour = "grey20", size = 14), 
          plot.title = element_text(hjust=0.5),
          text = element_text(size = 14, face = "bold"))
plot2_p4
ggsave(plot2_p4, file = "../output/graphs/graph_p4.png",device = "png",width = 30,height = 20,dpi = "retina",units = "cm")
```
#### P5: Acción de un dictador que evidencia que reestablecerá la democracia en el país
```{r}
pregunta_2009<- rbind(psych::describe(data2009$CI129M1_A),
               psych::describe(data2009$CI129M1_B),psych::describe(data2009$CI129M1_C),psych::describe(data2009$CI129M1_D))
pregunta_2009 <- pregunta_2009 %>% select(n,mean,sd,median,trimmed,min,max)
pregunta_2019<- rbind(psych::describe(data$P5_A),
               psych::describe(data$P5_B),psych::describe(data$P5_C),psych::describe(data$P5_D))
pregunta_2019 <- pregunta_2019 %>% select(n,mean,sd,median,trimmed,min,max)
pregunta_2009$est <-  1 # 
pregunta_2009$resp <- c("
  <br>
  <strong>
  Hacer declaraciones apoyando a otros<br> 
  líderes de su partido vecino</strong></b>
  <br>", "
  <br>
  <strong>
  Realiza una marcha por la democracia<br>
  en la ciudad más grande</strong></b>
  <br>", "
  <br> 
  <strong><span style='color:#FF2D00'>
  Fija una fecha de elecciones con varios<br>
  candidatos de distintos partidos<br>
  (alternativa correcta)</span></strong></b>
  <br>","
  <br>
 <strong>
  Hace declaraciones en la prensa sobre <br>
  la necesidad de la democracia</strong></b> 
  <br>")
pregunta_2019$est <-  2 #
pregunta_2019$resp <-  c("
  <br>
  <strong>
  Hacer declaraciones apoyando a otros<br> 
  líderes de su partido vecino</strong></b>
  <br>", "
  <br>
  <strong>
  Realiza una marcha por la democracia<br>
  en la ciudad más grande</strong></b>
  <br>", "
  <br> 
  <strong><span style='color:#FF2D00'>
  Fija una fecha de elecciones con varios<br>
  candidatos de distintos partidos<br>
  (alternativa correcta)</span></strong></b>
  <br>","
  <br>
 <strong>
  Hace declaraciones en la prensa sobre <br>
  la necesidad de la democracia</strong></b> 
  <br>")
table_pertot <-rbind(pregunta_2009,pregunta_2019)
str(table_pertot)
table_pertot$estudio <- factor(table_pertot$est, levels=c(2,1), labels=c("Estudio ciudadanía 2019","ICCS 2009"))
plot2_p5 <- ggplot(data=table_pertot, aes(weights(data$pond_estudiante_reg_dep_tens),x=reorder(as.factor(resp),-mean), y=mean, fill=estudio)) +
     geom_bar(position = 'dodge', stat='identity') +
     geom_text(aes(label=format(paste(round(mean,1),"%"), big.mark = ",", scientific = FALSE), y=0), position=position_dodge(0.9), hjust=-0.25, size=7) +
     theme_bw(base_size = 14) +
     scale_y_continuous(labels = scales::comma) +
     ylab('Porcentaje de estudiantes que seleccionó la alternativa') + xlab(' ') +
     theme(legend.position="top") +
     labs(fill = " ") +
   scale_fill_brewer(palette = "Purples") +
      guides(fill = guide_legend(reverse = TRUE)) +
    coord_flip() + 
     ggtitle("Un dictador acuerda restablecer la democracia de su país ¿cuál de 
las siguientes acciones sería la evidencia más convincente 
de que realmente lo hará?")  +
    theme(axis.text.x = element_text(colour = "grey20", size = 14, angle = 90, hjust = 0.5, vjust = 0.5, face = "bold"),
          axis.text.y = element_markdown(colour = "grey20", size = 14),
          plot.title = element_text(hjust=0.5),
          text = element_text(size = 14, face = "bold"))
plot2_p5
ggsave(plot2_p5, file = "../output/graphs/graph_p5.png",device = "png",width = 30,height = 20,dpi = "retina",units = "cm")
```
#### P6: ¿Cuál de las alternativas es un hecho?
```{r}
pregunta_2009<- rbind(psych::describe(data2009$CI137M1_A),
               psych::describe(data2009$CI137M1_B),psych::describe(data2009$CI137M1_C),psych::describe(data2009$CI137M1_D))
pregunta_2009 <- pregunta_2009 %>% select(n,mean,sd,median,trimmed,min,max)

pregunta_2019<- rbind(psych::describe(data$P6_A),
               psych::describe(data$P6_B),psych::describe(data$P6_C),psych::describe(data$P6_D))
pregunta_2019 <- pregunta_2019 %>% select(n,mean,sd,median,trimmed,min,max)

pregunta_2009$est <-  1 # 
pregunta_2009$resp <- c("Es dañino para las familias <br>
                        que las mujeres trabajen","Los hombres son mejores <br> 
                        dirigentes políticos que las mujeres","Las mujeres deberían <br>
                        involucrarse más en la política","<strong><span style='color:#FF2D00'>La mayoría de los líderes de los países del <br> 
                        mundo son hombres (alternativa correcta) </span></strong></b>")


pregunta_2019$est <-  2 #
pregunta_2019$resp <-  c("Es dañino para las familias <br>
                        que las mujeres trabajen","Los hombres son mejores <br> 
                        dirigentes políticos que las mujeres","Las mujeres deberían <br>
                        involucrarse más en la política","<strong><span style='color:#FF2D00'>La mayoría de los líderes de los países del <br> 
                        mundo son hombres (alternativa correcta) </span></strong></b>")
table_pertot <-rbind(pregunta_2009,pregunta_2019)
str(table_pertot)

table_pertot$estudio <- factor(table_pertot$est, levels=c(2,1), labels=c("Estudio ciudadanía 2019","ICCS 2009"))

plot2_p6 <- ggplot(data=table_pertot, aes(weights(data$pond_estudiante_reg_dep_tens),x=reorder(as.factor(resp),-mean), y=mean, fill=estudio)) +
     geom_bar(position = 'dodge', stat='identity') +
     geom_text(aes(label=format(paste(round(mean,1),"%"), big.mark = ",", scientific = FALSE), y=0), position=position_dodge(0.9), hjust=-0.25, size=7) +
     theme_bw(base_size = 14) +
     scale_y_continuous(labels = scales::comma) +
     ylab('Porcentaje de estudiantes que seleccionó la alternativa') + xlab(' ') +
     theme(legend.position="top") +
     labs(fill = " ") +
   scale_fill_brewer(palette = "Purples") +
      guides(fill = guide_legend(reverse = TRUE)) +
    coord_flip() + 
     ggtitle("Tres de estas afirmaciones son opiniones y una es un 
hecho. ¿Cuál de las siguientes es un HECHO?")  +
    theme(axis.text.x = element_text(colour = "grey20", size = 14, angle = 90, hjust = 0.5, vjust = 0.5, face = "bold"),
          axis.text.y = element_markdown(colour = "grey20", size = 14), 
          plot.title = element_text(hjust=0.5),
          text = element_text(size = 14, face = "bold"))
plot2_p6
ggsave(plot2_p6, file = "../output/graphs/graph_p6.png",device = "png",width = 30,height = 20,dpi = "retina",units = "cm")
```
### Cruces: conocimiento civico factual
#### Región
```{r}
table_preposh1<- rbind(psych::describe(data_antofa$Conocimiento_civico_factual),
               psych::describe(data_maule$Conocimiento_civico_factual),psych::describe(data_metro$Conocimiento_civico_factual))
table_preposh1 <- table_preposh1 %>% select(n,mean,sd,median,trimmed,min,max)
table_preposh1$reg <- c("Antofagasta","Maule","Metropolitana")
Conocimiento_civico_factual_region <-  ggplot(data=table_preposh1, aes(weights(data$pond_estudiante_reg_dep_tens), x=reg, y=mean, fill=reg)) +
     geom_bar(position = 'dodge', stat='identity') +
     scale_fill_brewer(palette="Purples") +
     geom_text(aes(label=format(round(mean,1)), y=0), position=position_dodge(0.9), hjust=-0.25, size=7) +
     theme_bw(base_size = 14) +
     scale_y_continuous(labels = scales::comma) +
     ylab('Puntaje promedio en la prueba de conocimiento civico 
factual (escala de 0 a 6)') + xlab(' ') + 
     theme(legend.position="top") +
     labs(fill = " ") +
    coord_flip()+
    theme(axis.text.x = element_text(colour = "grey20", size = 14, angle = 90, hjust = 0.5, vjust = 0.5, face = "bold"),
          axis.text.y = element_text(colour = "grey20", size = 14), 
          text = element_text(size = 14, face = "bold"),
          plot.title = element_text(hjust=0.5),
          legend.position = "none") + 
     ggtitle("Conocimiento civico factual por región")
Conocimiento_civico_factual_region
ggsave(Conocimiento_civico_factual_region, file = "../output/graphs/Conocimiento_civico_factual_region.png",device = "png",width = 20,height = 13,dpi = "retina",units = "cm")
```
#### Colegio
```{r}
table_preposh1<- rbind(psych::describe(data_mun$Conocimiento_civico_factual),
               psych::describe(data_sub$Conocimiento_civico_factual),psych::describe(data_priv$Conocimiento_civico_factual))
table_preposh1 <- table_preposh1 %>% select(n,mean,sd,median,trimmed,min,max)
table_preposh1$dep <- c("Municipales","Subvencionados","Particulares")
Conocimiento_civico_factual_colegio <-  ggplot(data=table_preposh1, aes(weights(data$pond_estudiante_reg_dep_tens), x=dep, y=mean, fill=dep)) +
     geom_bar(position = 'dodge', stat='identity')+#,width=0.8) 
     scale_fill_brewer(palette="Purples") +
     geom_text(aes(label=format(round(mean,1)), y=0), position=position_dodge(0.9), hjust=-0.25, size=7) +
     theme_bw(base_size = 14) +
     scale_y_continuous(labels = scales::comma) +
     ylab('Puntaje promedio en la prueba de conocimiento civico 
factual (escala de 0 a 6)') + xlab(' ') + 
     theme(legend.position="top") +
     labs(fill = " ") +
    coord_flip()+
    theme(axis.text.x = element_text(colour = "grey20", size = 14, angle = 90, hjust = 0.5, vjust = 0.5, face = "bold"),
          axis.text.y = element_text(colour = "grey20", size = 14), 
          text = element_text(size = 14, face = "bold"),
          plot.title = element_text(hjust=0.5),
          legend.position = "none") + 
     ggtitle("Conocimiento civico factual por dependencia 
administrativa de la escuela")
Conocimiento_civico_factual_colegio
ggsave(Conocimiento_civico_factual_colegio, file = "../output/graphs/Conocimiento_civico_factual_colegio.png",device = "png",width = 20,height = 13,dpi = "retina",units = "cm")
```
#### Sexo
```{r}
table_preposh1<- rbind(psych::describe(data_muj$Conocimiento_civico_factual),
               psych::describe(data_hom$Conocimiento_civico_factual))
table_preposh1 <- table_preposh1 %>% select(n,mean,sd,median,trimmed,min,max)
table_preposh1$sexo <- c("Mujeres","Hombres")
Conocimiento_civico_factual_sexo <-  ggplot(data=table_preposh1, aes(weights(data$pond_estudiante_reg_dep_tens), x=sexo, y=mean, fill=sexo)) +
     geom_bar(position = 'dodge', stat='identity')+ 
     scale_fill_brewer(palette="Purples") +
     geom_text(aes(label=format(round(mean,1)), y=0), position=position_dodge(0.9), hjust=-0.25, size=7) +
     theme_bw(base_size = 14) +
     scale_y_continuous(labels = scales::comma) +
     ylab('Puntaje promedio en la prueba de conocimiento civico 
factual (escala de 0 a 6)') + xlab(' ') + 
     theme(legend.position="top") +
     labs(fill = " ") +
    coord_flip()+
    theme(axis.text.x = element_text(colour = "grey20", size = 14, angle = 90, hjust = 0.5, vjust = 0.5, face = "bold"),
          axis.text.y = element_text(colour = "grey20", size = 14), 
          text = element_text(size = 14, face = "bold"),
          plot.title = element_text(hjust=0.5),
          legend.position = "none") + 
     ggtitle("Conocimiento civico factual por género")
Conocimiento_civico_factual_sexo
ggsave(Conocimiento_civico_factual_sexo, file = "../output/graphs/Conocimiento_civico_factual_sexo.png",device = "png",width = 20,height = 13,dpi = "retina",units = "cm")
```
#### Nivel educativo de los padres (más alto)
```{r}
table_preposh1<- rbind(psych::describe(data_binc$Conocimiento_civico_factual),
               psych::describe(data_bas$Conocimiento_civico_factual),psych::describe(data_media$Conocimiento_civico_factual),psych::describe(data_tec$Conocimiento_civico_factual),psych::describe(data_univ$Conocimiento_civico_factual))
table_preposh1 <- table_preposh1 %>% select(n,mean,sd,median,trimmed,min,max)
table_preposh1$edpad <- c("No terminó la educación
básica", "Completó la educación 
básica", "Completó la enseñanza 
media", "Completó estudios en
un IP o CFT", "Completó una carrera 
en la Universidad")
Conocimiento_civico_factual_edpadres <-  ggplot(data=table_preposh1, aes(weights(data$pond_estudiante_reg_dep_tens), x=edpad, y=mean, fill=edpad)) +
     geom_bar(position = 'dodge', stat='identity')+
     scale_fill_brewer(palette="Purples") +
     geom_text(aes(label=format(round(mean,1)), y=0), position=position_dodge(0.9), hjust=-0.25, size=7) +
     theme_bw(base_size = 14) +
     scale_y_continuous(labels = scales::comma) +
     ylab('Puntaje promedio en la prueba de conocimiento civico 
factual (escala de 0 a 6)') + xlab(' ') + 
     theme(legend.position="top") +
     labs(fill = " ") +
    coord_flip()+
    theme(axis.text.x = element_text(colour = "grey20", size = 14, angle = 90, hjust = 0.5, vjust = 0.5, face = "bold"),
          axis.text.y = element_text(colour = "grey20", size = 14), 
          text = element_text(size = 14, face = "bold"),
          plot.title = element_text(hjust=0.5),
          legend.position = "none") + 
     ggtitle("Conocimiento civico factual por nivel educativo
de los padres (el más alto entre los dos)")   
Conocimiento_civico_factual_edpadres
ggsave(Conocimiento_civico_factual_edpadres, file = "../output/graphs/Conocimiento_civico_factual_edpadres.png",device = "png",width = 20,height = 13,dpi = "retina",units = "cm")
```
## Clima democrático en el aula
### ¿Qué tan importante crees tú que deberían ser cada uno de los siguientes aspectos en la Formación Ciudadana?
#### El respeto y la amabilidad en las relaciones con los demás
```{r}
# Estudiantes
data_p52A=data %>% select(P52A,pond_estudiante_reg_dep_tens) %>% as.data.frame
data_p52A <- na.omit(data_p52A)
data_p52A$P52A <- factor(data_p52A$P52A, levels = c(1,2,3,4), labels = c("
  <br>
  <strong>
  Nada importante</strong></b>
  <br>", "
  <br> 
  <strong>
  Algo importante</strong></b>
  <br>", "
  <br>
  <strong>
  Importante</strong></b>
  <br>","
  <br>
 <strong>
  Muy importante</strong></b> 
  <br>
  "))
p52A <- data_p52A %>%
  group_by("Alternativas"=P52A) %>%
  summarise(counts = n())
p52A <- p52A %>%
  arrange(desc(Alternativas)) %>%
  mutate(prop = round(counts*100/sum(counts), 2),
         lab.ypos = cumsum(prop) - 0.5*prop)
plot_p52A <- ggplot(p52A, aes(WeightFunction(data_p52A$pond_estudiante_reg_dep_tens), x = 2, y = prop, fill = Alternativas)) +
  geom_bar(stat = "identity", color = "white") +
  coord_polar(theta = "y", start = 1.5)+
  geom_text(aes(label = format(paste(round(prop,1),"%"), big.mark = ",", scientific = FALSE), y = lab.ypos), color = "black", size=7) +
  scale_fill_brewer(palette = "Purples") +
  theme_void()+
  xlim(0.5, 2.5) +
  theme(legend.title = element_text(size=16, face="bold")) +
  theme(legend.text = element_markdown(colour = "grey20", size =14)) +
  ggtitle("El respeto y la amabilidad en las relaciones con los demás", subtitle="Estudiantes") +
  theme(plot.title = element_text(size = 17.5, face = "bold",hjust=0.5),
        plot.subtitle = element_text(size = 16,hjust = 0.5, face = "bold"))
plot_p52A

# Docentes
dataprof_p27A=dataprof %>% select(P27A,pond_prof_reg_dep_tens) %>% as.data.frame
dataprof_p27A <- na.omit(dataprof_p27A)
dataprof_p27A$P27A <- factor(dataprof_p27A$P27A, levels = c(1,2,3,4), labels = c("
  <br>
  <strong>
  Nada importante</strong></b>
  <br>", "
  <br> 
  <strong>
  Algo importante</strong></b>
  <br>", "
  <br>
  <strong>
  Importante</strong></b>
  <br>","
  <br>
 <strong>
  Muy importante</strong></b> 
  <br>
  "))
p27A <- dataprof_p27A %>%
  group_by("Alternativas"=P27A) %>%
  summarise(counts = n())
p27A <- p27A %>%
  arrange(desc(Alternativas)) %>%
  mutate(prop = round(counts*100/sum(counts), 2),
         lab.ypos = cumsum(prop) - 0.5*prop)
plot_prof_p27A <- ggplot(p27A, aes(WeightFunction(dataprof_p27A$pond_prof_reg_dep_tens), x = 2, y = prop, fill = Alternativas)) +
  geom_bar(stat = "identity", color = "white") +
  coord_polar(theta = "y", start = 1.5)+
  geom_text(aes(label = format(paste(round(prop,1),"%"), big.mark = ",", scientific = FALSE), y = lab.ypos), color = "black", size=7) +
  scale_fill_brewer(palette = "Purples") +
  theme_void()+
  xlim(0.5, 2.5) +
  theme(legend.title = element_text(size=16, face="bold")) +
  theme(legend.text = element_markdown(colour = "grey20", size =14)) +
  ggtitle("El respeto y la amabilidad en las relaciones con los demás", subtitle="Docentes") +
  theme(plot.title = element_text(size = 17.5, face = "bold",hjust=0.5),
        plot.subtitle = element_text(size = 16,hjust = 0.5, face = "bold"))
plot_prof_p27A

# Apoderados
dataapod_p34A=dataapod %>% select(P34A,pond_apoderado_reg_dep_tens) %>% as.data.frame
dataapod_p34A <- na.omit(dataapod_p34A)
dataapod_p34A$P34A <- factor(dataapod_p34A$P34A, levels = c(1,2,3,4), labels = c("
  <br>
  <strong>
  Nada importante</strong></b>
  <br>", "
  <br> 
  <strong>
  Algo importante</strong></b>
  <br>", "
  <br>
  <strong>
  Importante</strong></b>
  <br>","
  <br>
 <strong>
  Muy importante</strong></b> 
  <br>
  "))
p34A <- dataapod_p34A %>%
  group_by("Alternativas"=P34A) %>%
  summarise(counts = n())
p34A <- p34A %>%
  arrange(desc(Alternativas)) %>%
  mutate(prop = round(counts*100/sum(counts), 2),
         lab.ypos = cumsum(prop) - 0.5*prop)
plot_prof_p34A <- ggplot(p34A, aes(WeightFunction(dataapod_p34A$pond_apoderado_reg_dep_tens), x = 2, y = prop, fill = Alternativas)) +
  geom_bar(stat = "identity", color = "white") +
  coord_polar(theta = "y", start = 1.5)+
  geom_text(aes(label = format(paste(round(prop,1),"%"), big.mark = ",", scientific = FALSE), y = lab.ypos), color = "black", size=7) +
  scale_fill_brewer(palette = "Purples") +
  theme_void()+
  xlim(0.5, 2.5) +
  theme(legend.title = element_text(size=16, face="bold")) +
  theme(legend.text = element_markdown(colour = "grey20", size =14)) +
  ggtitle("El respeto y la amabilidad en las relaciones con los demás", subtitle="Apoderados") +
  theme(plot.title = element_text(size = 17.5, face = "bold",hjust=0.5),
        plot.subtitle = element_text(size = 16,hjust = 0.5, face = "bold"))
plot_prof_p34A
```
#### Los valores democráticos de deliberación, tolerancia y compromiso con el bien común
```{r}
# Estudiantes
data_p52B=data %>% select(P52B,pond_estudiante_reg_dep_tens) %>% as.data.frame
data_p52B <- na.omit(data_p52B)
data_p52B$P52B <- factor(data_p52B$P52B, levels = c(1,2,3,4), labels = c("
  <br>
  <strong>
  Nada importante</strong></b>
  <br>", "
  <br> 
  <strong>
  Algo importante</strong></b>
  <br>", "
  <br>
  <strong>
  Importante</strong></b>
  <br>","
  <br>
 <strong>
  Muy importante</strong></b> 
  <br>
  "))
p52B <- data_p52B %>%
  group_by("Alternativas"=P52B) %>%
  summarise(counts = n())
p52B <- p52B %>%
  arrange(desc(Alternativas)) %>%
  mutate(prop = round(counts*100/sum(counts), 2),
         lab.ypos = cumsum(prop) - 0.5*prop)
plot_p52B <- ggplot(p52B, aes(WeightFunction(data_p52B$pond_estudiante_reg_dep_tens), x = 2, y = prop, fill = Alternativas)) +
  geom_bar(stat = "identity", color = "white") +
  coord_polar(theta = "y", start = 1.5)+
  geom_text(aes(label = format(paste(round(prop,1),"%"), big.mark = ",", scientific = FALSE), y = lab.ypos), color = "black", size=7) +
  scale_fill_brewer(palette = "Purples") +
  theme_void()+
  xlim(0.5, 2.5) +
  theme(legend.title = element_text(size=16, face="bold")) +
  theme(legend.text = element_markdown(colour = "grey20", size =14)) +
  ggtitle("Los valores democráticos de deliberación, tolerancia 
y compromiso con el bien común", subtitle="Estudiantes") +
  theme(plot.title = element_text(size = 17.5, face = "bold",hjust=0.5),
        plot.subtitle = element_text(size = 16,hjust = 0.5, face = "bold"))
plot_p52B

# Docentes
dataprof_p27B=dataprof %>% select(P27B,pond_prof_reg_dep_tens) %>% as.data.frame
dataprof_p27B <- na.omit(dataprof_p27B)
dataprof_p27B$P27B <- factor(dataprof_p27B$P27B, levels = c(1,2,3,4), labels = c("
  <br>
  <strong>
  Nada importante</strong></b>
  <br>", "
  <br> 
  <strong>
  Algo importante</strong></b>
  <br>", "
  <br>
  <strong>
  Importante</strong></b>
  <br>","
  <br>
 <strong>
  Muy importante</strong></b> 
  <br>
  "))
p27B <- dataprof_p27B %>%
  group_by("Alternativas"=P27B) %>%
  summarise(counts = n())
p27B <- p27B %>%
  arrange(desc(Alternativas)) %>%
  mutate(prop = round(counts*100/sum(counts), 2),
         lab.ypos = cumsum(prop) - 0.5*prop)
plot_p27B <- ggplot(p27B, aes(WeightFunction(dataprof_p27B$pond_prof_reg_dep_tens), x = 2, y = prop, fill = Alternativas)) +
  geom_bar(stat = "identity", color = "white") +
  coord_polar(theta = "y", start = 1.5)+
  geom_text(aes(label = format(paste(round(prop,1),"%"), big.mark = ",", scientific = FALSE), y = lab.ypos), color = "black", size=7) +
  scale_fill_brewer(palette = "Purples") +
  theme_void()+
  xlim(0.5, 2.5) +
  theme(legend.title = element_text(size=16, face="bold")) +
  theme(legend.text = element_markdown(colour = "grey20", size =14)) +
  ggtitle("Los valores democráticos de deliberación, tolerancia 
y compromiso con el bien común", subtitle="Docentes") +
  theme(plot.title = element_text(size = 17.5, face = "bold",hjust=0.5),
        plot.subtitle = element_text(size = 16,hjust = 0.5, face = "bold"))
plot_p27B

# Apoderados
dataapod_p34B=dataapod %>% select(P34B,pond_apoderado_reg_dep_tens) %>% as.data.frame
dataapod_p34B <- na.omit(dataapod_p34B)
dataapod_p34B$P34B <- factor(dataapod_p34B$P34B, levels = c(1,2,3,4), labels = c("
  <br>
  <strong>
  Nada importante</strong></b>
  <br>", "
  <br> 
  <strong>
  Algo importante</strong></b>
  <br>", "
  <br>
  <strong>
  Importante</strong></b>
  <br>","
  <br>
 <strong>
  Muy importante</strong></b> 
  <br>
  "))
p34B <- dataapod_p34B %>%
  group_by("Alternativas"=P34B) %>%
  summarise(counts = n())
p34B <- p34B %>%
  arrange(desc(Alternativas)) %>%
  mutate(prop = round(counts*100/sum(counts), 2),
         lab.ypos = cumsum(prop) - 0.5*prop)
plot_p34B <- ggplot(p34B, aes(WeightFunction(dataapod_p34B$pond_apoderado_reg_dep_tens), x = 2, y = prop, fill = Alternativas)) +
  geom_bar(stat = "identity", color = "white") +
  coord_polar(theta = "y", start = 1.5)+
  geom_text(aes(label = format(paste(round(prop,1),"%"), big.mark = ",", scientific = FALSE), y = lab.ypos), color = "black", size=7) +
  scale_fill_brewer(palette = "Purples") +
  theme_void()+
  xlim(0.5, 2.5) +
  theme(legend.title = element_text(size=16, face="bold")) +
  theme(legend.text = element_markdown(colour = "grey20", size =14)) +
  ggtitle("Los valores democráticos de deliberación, tolerancia 
y compromiso con el bien común", subtitle="Apoderados") +
  theme(plot.title = element_text(size = 17.5, face = "bold",hjust=0.5),
        plot.subtitle = element_text(size = 16,hjust = 0.5, face = "bold"))
plot_p34B
```
#### Valorar la participación electoral (votar)
```{r}
# Estudiantes
data_p52C=data %>% select(P52C,pond_estudiante_reg_dep_tens) %>% as.data.frame
data_p52C <- na.omit(data_p52C)
data_p52C$P52C <- factor(data_p52C$P52C, levels = c(1,2,3,4), labels = c("
  <br>
  <strong>
  Nada importante</strong></b>
  <br>", "
  <br> 
  <strong>
  Algo importante</strong></b>
  <br>", "
  <br>
  <strong>
  Importante</strong></b>
  <br>","
  <br>
 <strong>
  Muy importante</strong></b> 
  <br>
  "))
p52C <- data_p52C %>%
  group_by("Alternativas"=P52C) %>%
  summarise(counts = n())
p52C <- p52C %>%
  arrange(desc(Alternativas)) %>%
  mutate(prop = round(counts*100/sum(counts), 2),
         lab.ypos = cumsum(prop) - 0.5*prop)
plot_p52C <- ggplot(p52C, aes(WeightFunction(data_p52C$pond_estudiante_reg_dep_tens), x = 2, y = prop, fill = Alternativas)) +
  geom_bar(stat = "identity", color = "white") +
  coord_polar(theta = "y", start = 1.5)+
  geom_text(aes(label = format(paste(round(prop,1),"%"), big.mark = ",", scientific = FALSE), y = lab.ypos), color = "black", size=7) +
  scale_fill_brewer(palette = "Purples") +
  theme_void()+
  xlim(0.5, 2.5) +
  theme(legend.title = element_text(size=16, face="bold")) +
  theme(legend.text = element_markdown(colour = "grey20", size =14)) +
  ggtitle("Valorar la participación electoral (votar)", subtitle="Estudiantes") +
  theme(plot.title = element_text(size = 17.5, face = "bold",hjust=0.5),
        plot.subtitle = element_text(size = 16,hjust = 0.5, face = "bold"))
plot_p52C

# Docentes
dataprof_p27C=dataprof %>% select(P27C,pond_prof_reg_dep_tens) %>% as.data.frame
dataprof_p27C <- na.omit(dataprof_p27C)
dataprof_p27C$P27C <- factor(dataprof_p27C$P27C, levels = c(1,2,3,4), labels = c("
  <br>
  <strong>
  Nada importante</strong></b>
  <br>", "
  <br> 
  <strong>
  Algo importante</strong></b>
  <br>", "
  <br>
  <strong>
  Importante</strong></b>
  <br>","
  <br>
 <strong>
  Muy importante</strong></b> 
  <br>
  "))
p27C <- dataprof_p27C %>%
  group_by("Alternativas"=P27C) %>%
  summarise(counts = n())
p27C <- p27C %>%
  arrange(desc(Alternativas)) %>%
  mutate(prop = round(counts*100/sum(counts), 2),
         lab.ypos = cumsum(prop) - 0.5*prop)
plot_p27C <- ggplot(p27C, aes(WeightFunction(dataprof_p27C$pond_prof_reg_dep_tens), x = 2, y = prop, fill = Alternativas)) +
  geom_bar(stat = "identity", color = "white") +
  coord_polar(theta = "y", start = 1.5)+
  geom_text(aes(label = format(paste(round(prop,1),"%"), big.mark = ",", scientific = FALSE), y = lab.ypos), color = "black", size=7) +
  scale_fill_brewer(palette = "Purples") +
  theme_void()+
  xlim(0.5, 2.5) +
  theme(legend.title = element_text(size=16, face="bold")) +
  theme(legend.text = element_markdown(colour = "grey20", size =14)) +
  ggtitle("Valorar la participación electoral (votar)", subtitle="Docentes") +
  theme(plot.title = element_text(size = 17.5, face = "bold",hjust=0.5),
        plot.subtitle = element_text(size = 16,hjust = 0.5, face = "bold"))
plot_p27C

# Apoderados
dataapod_p34C=dataapod %>% select(P34C,pond_apoderado_reg_dep_tens) %>% as.data.frame
dataapod_p34C <- na.omit(dataapod_p34C)
dataapod_p34C$P34C <- factor(dataapod_p34C$P34C, levels = c(1,2,3,4), labels = c("
  <br>
  <strong>
  Nada importante</strong></b>
  <br>", "
  <br> 
  <strong>
  Algo importante</strong></b>
  <br>", "
  <br>
  <strong>
  Importante</strong></b>
  <br>","
  <br>
 <strong>
  Muy importante</strong></b> 
  <br>
  "))
p34C <- dataapod_p34C %>%
  group_by("Alternativas"=P34C) %>%
  summarise(counts = n())
p34C <- p34C %>%
  arrange(desc(Alternativas)) %>%
  mutate(prop = round(counts*100/sum(counts), 2),
         lab.ypos = cumsum(prop) - 0.5*prop)
plot_p34C <- ggplot(p34C, aes(WeightFunction(dataapod_p34C$pond_apoderado_reg_dep_tens), x = 2, y = prop, fill = Alternativas)) +
  geom_bar(stat = "identity", color = "white") +
  coord_polar(theta = "y", start = 1.5)+
  geom_text(aes(label = format(paste(round(prop,1),"%"), big.mark = ",", scientific = FALSE), y = lab.ypos), color = "black", size=7) +
  scale_fill_brewer(palette = "Purples") +
  theme_void()+
  xlim(0.5, 2.5) +
  theme(legend.title = element_text(size=16, face="bold")) +
  theme(legend.text = element_markdown(colour = "grey20", size =14)) +
  ggtitle("Valorar la participación electoral (votar)", subtitle="Apoderados") +
  theme(plot.title = element_text(size = 17.5, face = "bold",hjust=0.5),
        plot.subtitle = element_text(size = 16,hjust = 0.5, face = "bold"))
plot_p34C
```
#### Participar de movimientos sociales o manifestaciones
```{r}
# Estudiantes
data_p52D=data %>% select(P52D,pond_estudiante_reg_dep_tens) %>% as.data.frame
data_p52D <- na.omit(data_p52D)
data_p52D$P52D <- factor(data_p52D$P52D, levels = c(1,2,3,4), labels = c("
  <br>
  <strong>
  Nada importante</strong></b>
  <br>", "
  <br> 
  <strong>
  Algo importante</strong></b>
  <br>", "
  <br>
  <strong>
  Importante</strong></b>
  <br>","
  <br>
 <strong>
  Muy importante</strong></b> 
  <br>
  "))
p52D <- data_p52D %>%
  group_by("Alternativas"=P52D) %>%
  summarise(counts = n())
p52D <- p52D %>%
  arrange(desc(Alternativas)) %>%
  mutate(prop = round(counts*100/sum(counts), 2),
         lab.ypos = cumsum(prop) - 0.5*prop)
plot_p52D <- ggplot(p52D, aes(WeightFunction(data_p52D$pond_estudiante_reg_dep_tens), x = 2, y = prop, fill = Alternativas)) +
  geom_bar(stat = "identity", color = "white") +
  coord_polar(theta = "y", start = 1.5)+
  geom_text(aes(label = format(paste(round(prop,1),"%"), big.mark = ",", scientific = FALSE), y = lab.ypos), color = "black", size=7) +
  scale_fill_brewer(palette = "Purples") +
  theme_void()+
  xlim(0.5, 2.5) +
  theme(legend.title = element_text(size=16, face="bold")) +
  theme(legend.text = element_markdown(colour = "grey20", size =14)) +
  ggtitle("Participar de movimientos sociales o manifestaciones", subtitle="Estudiantes") +
  theme(plot.title = element_text(size = 17.5, face = "bold",hjust=0.5),
        plot.subtitle = element_text(size = 16,hjust = 0.5, face = "bold"))
plot_p52D

# Docentes
dataprof_p27D=dataprof %>% select(P27D,pond_prof_reg_dep_tens) %>% as.data.frame
dataprof_p27D <- na.omit(dataprof_p27D)
dataprof_p27D$P27D <- factor(dataprof_p27D$P27D, levels = c(1,2,3,4), labels = c("
  <br>
  <strong>
  Nada importante</strong></b>
  <br>", "
  <br> 
  <strong>
  Algo importante</strong></b>
  <br>", "
  <br>
  <strong>
  Importante</strong></b>
  <br>","
  <br>
 <strong>
  Muy importante</strong></b> 
  <br>
  "))
p27D <- dataprof_p27D %>%
  group_by("Alternativas"=P27D) %>%
  summarise(counts = n())
p27D <- p27D %>%
  arrange(desc(Alternativas)) %>%
  mutate(prop = round(counts*100/sum(counts), 2),
         lab.ypos = cumsum(prop) - 0.5*prop)
plot_p27D <- ggplot(p27D, aes(WeightFunction(dataprof_p27D$pond_prof_reg_dep_tens), x = 2, y = prop, fill = Alternativas)) +
  geom_bar(stat = "identity", color = "white") +
  coord_polar(theta = "y", start = 1.5)+
  geom_text(aes(label = format(paste(round(prop,1),"%"), big.mark = ",", scientific = FALSE), y = lab.ypos), color = "black", size=7) +
  scale_fill_brewer(palette = "Purples") +
  theme_void()+
  xlim(0.5, 2.5) +
  theme(legend.title = element_text(size=16, face="bold")) +
  theme(legend.text = element_markdown(colour = "grey20", size =14)) +
  ggtitle("Participar de movimientos sociales o manifestaciones", subtitle="Docentes") +
  theme(plot.title = element_text(size = 17.5, face = "bold",hjust=0.5),
        plot.subtitle = element_text(size = 16,hjust = 0.5, face = "bold"))
plot_p27D

# Apoderados
dataapod_p34D=dataapod %>% select(P34D,pond_apoderado_reg_dep_tens) %>% as.data.frame
dataapod_p34D <- na.omit(dataapod_p34D)
dataapod_p34D$P34D <- factor(dataapod_p34D$P34D, levels = c(1,2,3,4), labels = c("
  <br>
  <strong>
  Nada importante</strong></b>
  <br>", "
  <br> 
  <strong>
  Algo importante</strong></b>
  <br>", "
  <br>
  <strong>
  Importante</strong></b>
  <br>","
  <br>
 <strong>
  Muy importante</strong></b> 
  <br>
  "))
p34D <- dataapod_p34D %>%
  group_by("Alternativas"=P34D) %>%
  summarise(counts = n())
p34D <- p34D %>%
  arrange(desc(Alternativas)) %>%
  mutate(prop = round(counts*100/sum(counts), 2),
         lab.ypos = cumsum(prop) - 0.5*prop)
plot_p34D <- ggplot(p34D, aes(WeightFunction(dataapod_p34D$pond_apoderado_reg_dep_tens), x = 2, y = prop, fill = Alternativas)) +
  geom_bar(stat = "identity", color = "white") +
  coord_polar(theta = "y", start = 1.5)+
  geom_text(aes(label = format(paste(round(prop,1),"%"), big.mark = ",", scientific = FALSE), y = lab.ypos), color = "black", size=7) +
  scale_fill_brewer(palette = "Purples") +
  theme_void()+
  xlim(0.5, 2.5) +
  theme(legend.title = element_text(size=16, face="bold")) +
  theme(legend.text = element_markdown(colour = "grey20", size =14)) +
  ggtitle("Participar de movimientos sociales o manifestaciones", subtitle="Apoderados") +
  theme(plot.title = element_text(size = 17.5, face = "bold",hjust=0.5),
        plot.subtitle = element_text(size = 16,hjust = 0.5, face = "bold"))
plot_p34D
```
#### El respeto y cumplimiento de la ley
```{r}
# Estudiantes
data_p52E=data %>% select(P52E,pond_estudiante_reg_dep_tens) %>% as.data.frame
data_p52E <- na.omit(data_p52E)
data_p52E$P52E <- factor(data_p52E$P52E, levels = c(1,2,3,4), labels = c("
  <br>
  <strong>
  Nada importante</strong></b>
  <br>", "
  <br> 
  <strong>
  Algo importante</strong></b>
  <br>", "
  <br>
  <strong>
  Importante</strong></b>
  <br>","
  <br>
 <strong>
  Muy importante</strong></b> 
  <br>
  "))
p52E <- data_p52E %>%
  group_by("Alternativas"=P52E) %>%
  summarise(counts = n())
p52E <- p52E %>%
  arrange(desc(Alternativas)) %>%
  mutate(prop = round(counts*100/sum(counts), 2),
         lab.ypos = cumsum(prop) - 0.5*prop)
plot_p52E <- ggplot(p52E, aes(WeightFunction(data_p52E$pond_estudiante_reg_dep_tens), x = 2, y = prop, fill = Alternativas)) +
  geom_bar(stat = "identity", color = "white") +
  coord_polar(theta = "y", start = 1.5)+
  geom_text(aes(label = format(paste(round(prop,1),"%"), big.mark = ",", scientific = FALSE), y = lab.ypos), color = "black", size=7) +
  scale_fill_brewer(palette = "Purples") +
  theme_void()+
  xlim(0.5, 2.5) +
  theme(legend.title = element_text(size=16, face="bold")) +
  theme(legend.text = element_markdown(colour = "grey20", size =14)) +
  ggtitle("El respeto y cumplimiento de la ley", subtitle="Estudiantes") +
  theme(plot.title = element_text(size = 17.5, face = "bold",hjust=0.5),
        plot.subtitle = element_text(size = 16,hjust = 0.5, face = "bold"))
plot_p52E

# Docentes
dataprof_p27E=dataprof %>% select(P27E,pond_prof_reg_dep_tens) %>% as.data.frame
dataprof_p27E <- na.omit(dataprof_p27E)
dataprof_p27E$P27E <- factor(dataprof_p27E$P27E, levels = c(1,2,3,4), labels = c("
  <br>
  <strong>
  Nada importante</strong></b>
  <br>", "
  <br> 
  <strong>
  Algo importante</strong></b>
  <br>", "
  <br>
  <strong>
  Importante</strong></b>
  <br>","
  <br>
 <strong>
  Muy importante</strong></b> 
  <br>
  "))
p27E <- dataprof_p27E %>%
  group_by("Alternativas"=P27E) %>%
  summarise(counts = n())
p27E <- p27E %>%
  arrange(desc(Alternativas)) %>%
  mutate(prop = round(counts*100/sum(counts), 2),
         lab.ypos = cumsum(prop) - 0.5*prop)
plot_p27E <- ggplot(p27E, aes(WeightFunction(dataprof_p27E$pond_prof_reg_dep_tens), x = 2, y = prop, fill = Alternativas)) +
  geom_bar(stat = "identity", color = "white") +
  coord_polar(theta = "y", start = 1.5)+
  geom_text(aes(label = format(paste(round(prop,1),"%"), big.mark = ",", scientific = FALSE), y = lab.ypos), color = "black", size=7) +
  scale_fill_brewer(palette = "Purples") +
  theme_void()+
  xlim(0.5, 2.5) +
  theme(legend.title = element_text(size=16, face="bold")) +
  theme(legend.text = element_markdown(colour = "grey20", size =14)) +
  ggtitle("El respeto y cumplimiento de la ley", subtitle="Docentes") +
  theme(plot.title = element_text(size = 17.5, face = "bold",hjust=0.5),
        plot.subtitle = element_text(size = 16,hjust = 0.5, face = "bold"))
plot_p27E

# Apoderados
dataapod_p34E=dataapod %>% select(P34E,pond_apoderado_reg_dep_tens) %>% as.data.frame
dataapod_p34E <- na.omit(dataapod_p34E)
dataapod_p34E$P34E <- factor(dataapod_p34E$P34E, levels = c(1,2,3,4), labels = c("
  <br>
  <strong>
  Nada importante</strong></b>
  <br>", "
  <br> 
  <strong>
  Algo importante</strong></b>
  <br>", "
  <br>
  <strong>
  Importante</strong></b>
  <br>","
  <br>
 <strong>
  Muy importante</strong></b> 
  <br>
  "))
p34E <- dataapod_p34E %>%
  group_by("Alternativas"=P34E) %>%
  summarise(counts = n())
p34E <- p34E %>%
  arrange(desc(Alternativas)) %>%
  mutate(prop = round(counts*100/sum(counts), 2),
         lab.ypos = cumsum(prop) - 0.5*prop)
plot_p34E <- ggplot(p34E, aes(WeightFunction(dataapod_p34E$pond_apoderado_reg_dep_tens), x = 2, y = prop, fill = Alternativas)) +
  geom_bar(stat = "identity", color = "white") +
  coord_polar(theta = "y", start = 1.5)+
  geom_text(aes(label = format(paste(round(prop,1),"%"), big.mark = ",", scientific = FALSE), y = lab.ypos), color = "black", size=7) +
  scale_fill_brewer(palette = "Purples") +
  theme_void()+
  xlim(0.5, 2.5) +
  theme(legend.title = element_text(size=16, face="bold")) +
  theme(legend.text = element_markdown(colour = "grey20", size =14)) +
  ggtitle("El respeto y cumplimiento de la ley", subtitle="Apoderados") +
  theme(plot.title = element_text(size = 17.5, face = "bold",hjust=0.5),
        plot.subtitle = element_text(size = 16,hjust = 0.5, face = "bold"))
plot_p34E
```
### Aspecto más relevante de la formación ciudadana
```{r}
# Estudiantes
data_p53=data %>% select(P53,pond_estudiante_reg_dep_tens) %>% as.data.frame
data_p53 <- na.omit(data_p53)
data_p53$P53 <- factor(data_p53$P53, levels = c("A","B","C","D","E"), labels = c("
  <br>
  <strong>
  El respeto y la amabilidad en las <br>
  relaciones con los demás</strong></b>
  <br>", "
  <br> 
  <strong>
  Los valores democráticos de deliberación,<br>
  tolerancia y compromiso con el bien común</strong></b>
  <br>", "
  <br>
  <strong>
  Valorar la participación electoral (votar)</strong></b>
  <br>","
  <br>
 <strong>
  Participar de movimientos sociales o <br>
  manifestaciones</strong></b> 
  <br>
  ","
  <br>
 <strong>
  El respeto y cumplimiento de la ley</strong></b> 
  <br>
  "))
p53 <- data_p53 %>%
  group_by("Alternativas"=P53) %>%
  summarise(counts = n())
p53 <- p53 %>%
  arrange(desc(Alternativas)) %>%
  mutate(prop = round(counts*100/sum(counts), 2),
         lab.ypos = cumsum(prop) - 0.5*prop)
plot_p53 <- ggplot(p53, aes(WeightFunction(data_p53$pond_estudiante_reg_dep_tens), x = 2, y = prop, fill = Alternativas)) +
  geom_bar(stat = "identity", color = "white") +
  coord_polar(theta = "y", start = 1.5)+
  geom_text(aes(label = format(paste(round(prop,1),"%"), big.mark = ",", scientific = FALSE), y = lab.ypos), color = "black", size=7) +
  scale_fill_brewer(palette = "Purples") +
  theme_void()+
  xlim(0.5, 2.5) +
  theme(legend.title = element_text(size=16, face="bold")) +
  theme(legend.text = element_markdown(colour = "grey20", size =14)) +
  ggtitle("De los aspectos mencionados, ¿cuál cree usted que es el más importante?", subtitle="Estudiantes") +
  theme(plot.title = element_text(size = 17.5, face = "bold",hjust=0.5),
        plot.subtitle = element_text(size = 16,hjust = 0.5, face = "bold"))
plot_p53

# Docentes
dataprof_p28=dataprof %>% select(P28,pond_prof_reg_dep_tens) %>% as.data.frame
dataprof_p28 <- na.omit(dataprof_p28)
dataprof_p28$P28 <- factor(dataprof_p28$P28, levels = c("A","B","C","D","E"), labels = c("
  <br>
  <strong>
  El respeto y la amabilidad en las <br>
  relaciones con los demás</strong></b>
  <br>", "
  <br> 
  <strong>
  Los valores democráticos de deliberación,<br>
  tolerancia y compromiso con el bien común</strong></b>
  <br>", "
  <br>
  <strong>
  Valorar la participación electoral (votar)</strong></b>
  <br>","
  <br>
 <strong>
  Participar de movimientos sociales o <br>
  manifestaciones</strong></b> 
  <br>
  ","
  <br>
 <strong>
  El respeto y cumplimiento de la ley</strong></b> 
  <br>
  "))
p28 <- dataprof_p28 %>%
  group_by("Alternativas"=P28) %>%
  summarise(counts = n())
p28 <- p28 %>%
  arrange(desc(Alternativas)) %>%
  mutate(prop = round(counts*100/sum(counts), 2),
         lab.ypos = cumsum(prop) - 0.5*prop)
plot_p28 <- ggplot(p28, aes(WeightFunction(dataprof_p28$pond_prof_reg_dep_tens), x = 2, y = prop, fill = Alternativas)) +
  geom_bar(stat = "identity", color = "white") +
  coord_polar(theta = "y", start = 1.5)+
  geom_text(aes(label = format(paste(round(prop,1),"%"), big.mark = ",", scientific = FALSE), y = lab.ypos), color = "black", size=7) +
  scale_fill_brewer(palette = "Purples") +
  theme_void()+
  xlim(0.5, 2.5) +
  theme(legend.title = element_text(size=16, face="bold")) +
  theme(legend.text = element_markdown(colour = "grey20", size =14)) +
  ggtitle("De los aspectos mencionados, ¿cuál cree usted que es el más importante?", subtitle="Docentes") +
  theme(plot.title = element_text(size = 17.5, face = "bold",hjust=0.5),
        plot.subtitle = element_text(size = 16,hjust = 0.5, face = "bold"))
plot_p28

# Apoderados
dataapod_p35=dataapod %>% select(P35,pond_apoderado_reg_dep_tens) %>% as.data.frame
dataapod_p35 <- na.omit(dataapod_p35)
dataapod_p35$P35 <- factor(dataapod_p35$P35, levels = c("A","B","C","D","E"), labels = c("
  <br>
  <strong>
  El respeto y la amabilidad en las <br>
  relaciones con los demás</strong></b>
  <br>", "
  <br> 
  <strong>
  Los valores democráticos de deliberación,<br>
  tolerancia y compromiso con el bien común</strong></b>
  <br>", "
  <br>
  <strong>
  Valorar la participación electoral (votar)</strong></b>
  <br>","
  <br>
 <strong>
  Participar de movimientos sociales o <br>
  manifestaciones</strong></b> 
  <br>
  ","
  <br>
 <strong>
  El respeto y cumplimiento de la ley</strong></b> 
  <br>
  "))
p35 <- dataapod_p35 %>%
  group_by("Alternativas"=P35) %>%
  summarise(counts = n())
p35 <- p35 %>%
  arrange(desc(Alternativas)) %>%
  mutate(prop = round(counts*100/sum(counts), 2),
         lab.ypos = cumsum(prop) - 0.5*prop)
plot_p35 <- ggplot(p35, aes(WeightFunction(dataapod_p35$pond_apoderado_reg_dep_tens), x = 2, y = prop, fill = Alternativas)) +
  geom_bar(stat = "identity", color = "white") +
  coord_polar(theta = "y", start = 1.5)+
  geom_text(aes(label = format(paste(round(prop,1),"%"), big.mark = ",", scientific = FALSE), y = lab.ypos), color = "black", size=7) +
  scale_fill_brewer(palette = "Purples") +
  theme_void()+
  xlim(0.5, 2.5) +
  theme(legend.title = element_text(size=16, face="bold")) +
  theme(legend.text = element_markdown(colour = "grey20", size =14)) +
  ggtitle("De los aspectos mencionados, ¿cuál cree usted que es el más importante?", subtitle="Apoderados") +
  theme(plot.title = element_text(size = 17.5, face = "bold",hjust=0.5),
        plot.subtitle = element_text(size = 16,hjust = 0.5, face = "bold"))
plot_p35
```
### Y actualmente ¿Quién juega de hecho el rol más importante en cada uno de los aspectos de la formación ciudadana de los estudiantes?
#### El respeto y la amabilidad en las relaciones con los demás
```{r}
# Estudiantes
data_p55A=data %>% select(P55A,pond_estudiante_reg_dep_tens) %>% as.data.frame
data_p55A <- na.omit(data_p55A)
data_p55A$P55A <- factor(data_p55A$P55A, levels = c(1,2,3), labels = c("
  <br>
  <strong>
  La familia</strong></b>
  <br>", "
  <br> 
  <strong>
  Los profesores</strong></b>
  <br>", "
  <br>
  <strong>
  Los pares</strong></b>
  <br>"))
p55A <- data_p55A %>%
  group_by("Alternativas"=P55A) %>%
  summarise(counts = n())
p55A <- p55A %>%
  arrange(desc(Alternativas)) %>%
  mutate(prop = round(counts*100/sum(counts), 2),
         lab.ypos = cumsum(prop) - 0.5*prop)
plot_p55A <- ggplot(p55A, aes(WeightFunction(data_p55A$pond_estudiante_reg_dep_tens), x = 2, y = prop, fill = Alternativas)) +
  geom_bar(stat = "identity", color = "white") +
  coord_polar(theta = "y", start = 1.5)+
  geom_text(aes(label = format(paste(round(prop,1),"%"), big.mark = ",", scientific = FALSE), y = lab.ypos), color = "black", size=7) +
  scale_fill_brewer(palette = "Purples") +
  theme_void()+
  xlim(0.5, 2.5) +
  theme(legend.title = element_text(size=16, face="bold")) +
  theme(legend.text = element_markdown(colour = "grey20", size =14)) +
  ggtitle("El respeto y la amabilidad en las relaciones con los demás", subtitle="Estudiantes") +
  theme(plot.title = element_text(size = 17.5, face = "bold",hjust=0.5),
        plot.subtitle = element_text(size = 16,hjust = 0.5, face = "bold"))
plot_p55A

# Docentes
dataprof_p30A=dataprof %>% select(P30A,pond_prof_reg_dep_tens) %>% as.data.frame
dataprof_p30A <- na.omit(dataprof_p30A)
dataprof_p30A$P30A <- factor(dataprof_p30A$P30A, levels = c(1,2,3), labels = c("
  <br>
  <strong>
  La familia</strong></b>
  <br>", "
  <br> 
  <strong>
  Los profesores</strong></b>
  <br>", "
  <br>
  <strong>
  Los pares</strong></b>
  <br>"))
p30A <- dataprof_p30A %>%
  group_by("Alternativas"=P30A) %>%
  summarise(counts = n())
p30A <- p30A %>%
  arrange(desc(Alternativas)) %>%
  mutate(prop = round(counts*100/sum(counts), 2),
         lab.ypos = cumsum(prop) - 0.5*prop)
plot_p30A <- ggplot(p30A, aes(WeightFunction(dataprof_p30A$pond_prof_reg_dep_tens), x = 2, y = prop, fill = Alternativas)) +
  geom_bar(stat = "identity", color = "white") +
  coord_polar(theta = "y", start = 1.5)+
  geom_text(aes(label = format(paste(round(prop,1),"%"), big.mark = ",", scientific = FALSE), y = lab.ypos), color = "black", size=7) +
  scale_fill_brewer(palette = "Purples") +
  theme_void()+
  xlim(0.5, 2.5) +
  theme(legend.title = element_text(size=16, face="bold")) +
  theme(legend.text = element_markdown(colour = "grey20", size =14)) +
  ggtitle("El respeto y la amabilidad en las relaciones con los demás", subtitle="Docentes") +
  theme(plot.title = element_text(size = 17.5, face = "bold",hjust=0.5),
        plot.subtitle = element_text(size = 16,hjust = 0.5, face = "bold"))
plot_p30A

# Apoderados
dataapod_p37A=dataapod %>% select(P37A,pond_apoderado_reg_dep_tens) %>% as.data.frame
dataapod_p37A <- na.omit(dataapod_p37A)
dataapod_p37A$P37A <- factor(dataapod_p37A$P37A, levels = c(1,2,3), labels = c("
  <br>
  <strong>
  La familia</strong></b>
  <br>", "
  <br> 
  <strong>
  Los profesores</strong></b>
  <br>", "
  <br>
  <strong>
  Los pares</strong></b>
  <br>"))
p37A <- dataapod_p37A %>%
  group_by("Alternativas"=P37A) %>%
  summarise(counts = n())
p37A <- p37A %>%
  arrange(desc(Alternativas)) %>%
  mutate(prop = round(counts*100/sum(counts), 2),
         lab.ypos = cumsum(prop) - 0.5*prop)
plot_p37A <- ggplot(p37A, aes(WeightFunction(dataapod_p37A$pond_apoderado_reg_dep_tens), x = 2, y = prop, fill = Alternativas)) +
  geom_bar(stat = "identity", color = "white") +
  coord_polar(theta = "y", start = 1.5)+
  geom_text(aes(label = format(paste(round(prop,1),"%"), big.mark = ",", scientific = FALSE), y = lab.ypos), color = "black", size=7) +
  scale_fill_brewer(palette = "Purples") +
  theme_void()+
  xlim(0.5, 2.5) +
  theme(legend.title = element_text(size=16, face="bold")) +
  theme(legend.text = element_markdown(colour = "grey20", size =14)) +
  ggtitle("El respeto y la amabilidad en las relaciones con los demás", subtitle="Apoderados") +
  theme(plot.title = element_text(size = 17.5, face = "bold",hjust=0.5),
        plot.subtitle = element_text(size = 16,hjust = 0.5, face = "bold"))
plot_p37A
```
#### Los valores democráticos de deliberación, tolerancia y compromiso con el bien común
```{r}
# Estudiantes
data_p55B=data %>% select(P55B,pond_estudiante_reg_dep_tens) %>% as.data.frame
data_p55B <- na.omit(data_p55B)
data_p55B$P55B <- factor(data_p55B$P55B, levels = c(1,2,3), labels = c("
  <br>
  <strong>
  La familia</strong></b>
  <br>", "
  <br> 
  <strong>
  Los profesores</strong></b>
  <br>", "
  <br>
  <strong>
  Los pares</strong></b>
  <br>"))
p55B <- data_p55B %>%
  group_by("Alternativas"=P55B) %>%
  summarise(counts = n())
p55B <- p55B %>%
  arrange(desc(Alternativas)) %>%
  mutate(prop = round(counts*100/sum(counts), 2),
         lab.ypos = cumsum(prop) - 0.5*prop)
plot_p55B <- ggplot(p55B, aes(WeightFunction(data_p55B$pond_estudiante_reg_dep_tens), x = 2, y = prop, fill = Alternativas)) +
  geom_bar(stat = "identity", color = "white") +
  coord_polar(theta = "y", start = 1.5)+
  geom_text(aes(label = format(paste(round(prop,1),"%"), big.mark = ",", scientific = FALSE), y = lab.ypos), color = "black", size=7) +
  scale_fill_brewer(palette = "Purples") +
  theme_void()+
  xlim(0.5, 2.5) +
  theme(legend.title = element_text(size=16, face="bold")) +
  theme(legend.text = element_markdown(colour = "grey20", size =14)) +
  ggtitle("Los valores democráticos de deliberación, tolerancia y compromiso con el bien común", subtitle="Estudiantes") +
  theme(plot.title = element_text(size = 17.5, face = "bold",hjust=0.5),
        plot.subtitle = element_text(size = 16,hjust = 0.5, face = "bold"))
plot_p55B

# Docentes
dataprof_p30B=dataprof %>% select(P30B,pond_prof_reg_dep_tens) %>% as.data.frame
dataprof_p30B <- na.omit(dataprof_p30B)
dataprof_p30B$P30B <- factor(dataprof_p30B$P30B, levels = c(1,2,3), labels = c("
  <br>
  <strong>
  La familia</strong></b>
  <br>", "
  <br> 
  <strong>
  Los profesores</strong></b>
  <br>", "
  <br>
  <strong>
  Los pares</strong></b>
  <br>"))
p30B <- dataprof_p30B %>%
  group_by("Alternativas"=P30B) %>%
  summarise(counts = n())
p30B <- p30B %>%
  arrange(desc(Alternativas)) %>%
  mutate(prop = round(counts*100/sum(counts), 2),
         lab.ypos = cumsum(prop) - 0.5*prop)
plot_p30B <- ggplot(p30B, aes(WeightFunction(dataprof_p30B$pond_prof_reg_dep_tens), x = 2, y = prop, fill = Alternativas)) +
  geom_bar(stat = "identity", color = "white") +
  coord_polar(theta = "y", start = 1.5)+
  geom_text(aes(label = format(paste(round(prop,1),"%"), big.mark = ",", scientific = FALSE), y = lab.ypos), color = "black", size=7) +
  scale_fill_brewer(palette = "Purples") +
  theme_void()+
  xlim(0.5, 2.5) +
  theme(legend.title = element_text(size=16, face="bold")) +
  theme(legend.text = element_markdown(colour = "grey20", size =14)) +
  ggtitle("Los valores democráticos de deliberación, tolerancia y compromiso con el bien común", subtitle="Docentes") +
  theme(plot.title = element_text(size = 17.5, face = "bold",hjust=0.5),
        plot.subtitle = element_text(size = 16,hjust = 0.5, face = "bold"))
plot_p30B

# Apoderados
dataapod_p37B=dataapod %>% select(P37B,pond_apoderado_reg_dep_tens) %>% as.data.frame
dataapod_p37B <- na.omit(dataapod_p37B)
dataapod_p37B$P37B <- factor(dataapod_p37B$P37B, levels = c(1,2,3), labels = c("
  <br>
  <strong>
  La familia</strong></b>
  <br>", "
  <br> 
  <strong>
  Los profesores</strong></b>
  <br>", "
  <br>
  <strong>
  Los pares</strong></b>
  <br>"))
p37B <- dataapod_p37B %>%
  group_by("Alternativas"=P37B) %>%
  summarise(counts = n())
p37B <- p37B %>%
  arrange(desc(Alternativas)) %>%
  mutate(prop = round(counts*100/sum(counts), 2),
         lab.ypos = cumsum(prop) - 0.5*prop)
plot_p37B <- ggplot(p37B, aes(WeightFunction(dataapod_p37B$pond_apoderado_reg_dep_tens), x = 2, y = prop, fill = Alternativas)) +
  geom_bar(stat = "identity", color = "white") +
  coord_polar(theta = "y", start = 1.5)+
  geom_text(aes(label = format(paste(round(prop,1),"%"), big.mark = ",", scientific = FALSE), y = lab.ypos), color = "black", size=7) +
  scale_fill_brewer(palette = "Purples") +
  theme_void()+
  xlim(0.5, 2.5) +
  theme(legend.title = element_text(size=16, face="bold")) +
  theme(legend.text = element_markdown(colour = "grey20", size =14)) +
  ggtitle("Los valores democráticos de deliberación, tolerancia y compromiso con el bien común", subtitle="Apoderados") +
  theme(plot.title = element_text(size = 17.5, face = "bold",hjust=0.5),
        plot.subtitle = element_text(size = 16,hjust = 0.5, face = "bold"))
plot_p37B
```
#### Valorar la participación electoral (votar)
```{r}
# Estudiantes
data_p55C=data %>% select(P55C,pond_estudiante_reg_dep_tens) %>% as.data.frame
data_p55C <- na.omit(data_p55C)
data_p55C$P55C <- factor(data_p55C$P55C, levels = c(1,2,3), labels = c("
  <br>
  <strong>
  La familia</strong></b>
  <br>", "
  <br> 
  <strong>
  Los profesores</strong></b>
  <br>", "
  <br>
  <strong>
  Los pares</strong></b>
  <br>"))
p55C <- data_p55C %>%
  group_by("Alternativas"=P55C) %>%
  summarise(counts = n())
p55C <- p55C %>%
  arrange(desc(Alternativas)) %>%
  mutate(prop = round(counts*100/sum(counts), 2),
         lab.ypos = cumsum(prop) - 0.5*prop)
plot_p55C <- ggplot(p55C, aes(WeightFunction(data_p55C$pond_estudiante_reg_dep_tens), x = 2, y = prop, fill = Alternativas)) +
  geom_bar(stat = "identity", color = "white") +
  coord_polar(theta = "y", start = 1.5)+
  geom_text(aes(label = format(paste(round(prop,1),"%"), big.mark = ",", scientific = FALSE), y = lab.ypos), color = "black", size=7) +
  scale_fill_brewer(palette = "Purples") +
  theme_void()+
  xlim(0.5, 2.5) +
  theme(legend.title = element_text(size=16, face="bold")) +
  theme(legend.text = element_markdown(colour = "grey20", size =14)) +
  ggtitle("Valorar la participación electoral (votar)", subtitle="Estudiantes") +
  theme(plot.title = element_text(size = 17.5, face = "bold",hjust=0.5),
        plot.subtitle = element_text(size = 16,hjust = 0.5, face = "bold"))
plot_p55C

# Docentes
dataprof_p30C=dataprof %>% select(P30C,pond_prof_reg_dep_tens) %>% as.data.frame
dataprof_p30C <- na.omit(dataprof_p30C)
dataprof_p30C$P30C <- factor(dataprof_p30C$P30C, levels = c(1,2,3), labels = c("
  <br>
  <strong>
  La familia</strong></b>
  <br>", "
  <br> 
  <strong>
  Los profesores</strong></b>
  <br>", "
  <br>
  <strong>
  Los pares</strong></b>
  <br>"))
p30C <- dataprof_p30C %>%
  group_by("Alternativas"=P30C) %>%
  summarise(counts = n())
p30C <- p30C %>%
  arrange(desc(Alternativas)) %>%
  mutate(prop = round(counts*100/sum(counts), 2),
         lab.ypos = cumsum(prop) - 0.5*prop)
plot_p30C <- ggplot(p30C, aes(WeightFunction(dataprof_p30C$pond_prof_reg_dep_tens), x = 2, y = prop, fill = Alternativas)) +
  geom_bar(stat = "identity", color = "white") +
  coord_polar(theta = "y", start = 1.5)+
  geom_text(aes(label = format(paste(round(prop,1),"%"), big.mark = ",", scientific = FALSE), y = lab.ypos), color = "black", size=7) +
  scale_fill_brewer(palette = "Purples") +
  theme_void()+
  xlim(0.5, 2.5) +
  theme(legend.title = element_text(size=16, face="bold")) +
  theme(legend.text = element_markdown(colour = "grey20", size =14)) +
  ggtitle("Valorar la participación electoral (votar)", subtitle="Docentes") +
  theme(plot.title = element_text(size = 17.5, face = "bold",hjust=0.5),
        plot.subtitle = element_text(size = 16,hjust = 0.5, face = "bold"))
plot_p30C

# Apoderados
dataapod_p37C=dataapod %>% select(P37C,pond_apoderado_reg_dep_tens) %>% as.data.frame
dataapod_p37C <- na.omit(dataapod_p37C)
dataapod_p37C$P37C <- factor(dataapod_p37C$P37C, levels = c(1,2,3), labels = c("
  <br>
  <strong>
  La familia</strong></b>
  <br>", "
  <br> 
  <strong>
  Los profesores</strong></b>
  <br>", "
  <br>
  <strong>
  Los pares</strong></b>
  <br>"))
p37C <- dataapod_p37C %>%
  group_by("Alternativas"=P37C) %>%
  summarise(counts = n())
p37C <- p37C %>%
  arrange(desc(Alternativas)) %>%
  mutate(prop = round(counts*100/sum(counts), 2),
         lab.ypos = cumsum(prop) - 0.5*prop)
plot_p37C <- ggplot(p37C, aes(WeightFunction(dataapod_p37C$pond_apoderado_reg_dep_tens), x = 2, y = prop, fill = Alternativas)) +
  geom_bar(stat = "identity", color = "white") +
  coord_polar(theta = "y", start = 1.5)+
  geom_text(aes(label = format(paste(round(prop,1),"%"), big.mark = ",", scientific = FALSE), y = lab.ypos), color = "black", size=7) +
  scale_fill_brewer(palette = "Purples") +
  theme_void()+
  xlim(0.5, 2.5) +
  theme(legend.title = element_text(size=16, face="bold")) +
  theme(legend.text = element_markdown(colour = "grey20", size =14)) +
  ggtitle("Valorar la participación electoral (votar)", subtitle="Apoderados") +
  theme(plot.title = element_text(size = 17.5, face = "bold",hjust=0.5),
        plot.subtitle = element_text(size = 16,hjust = 0.5, face = "bold"))
plot_p37C
```
#### Participar de movimientos sociales o manifestaciones
```{r}
# Estudiantes
data_p55D=data %>% select(P55D,pond_estudiante_reg_dep_tens) %>% as.data.frame
data_p55D <- na.omit(data_p55D)
data_p55D$P55D <- factor(data_p55D$P55D, levels = c(1,2,3), labels = c("
  <br>
  <strong>
  La familia</strong></b>
  <br>", "
  <br> 
  <strong>
  Los profesores</strong></b>
  <br>", "
  <br>
  <strong>
  Los pares</strong></b>
  <br>"))
p55D <- data_p55D %>%
  group_by("Alternativas"=P55D) %>%
  summarise(counts = n())
p55D <- p55D %>%
  arrange(desc(Alternativas)) %>%
  mutate(prop = round(counts*100/sum(counts), 2),
         lab.ypos = cumsum(prop) - 0.5*prop)
plot_p55D <- ggplot(p55D, aes(WeightFunction(data_p55D$pond_estudiante_reg_dep_tens), x = 2, y = prop, fill = Alternativas)) +
  geom_bar(stat = "identity", color = "white") +
  coord_polar(theta = "y", start = 1.5)+
  geom_text(aes(label = format(paste(round(prop,1),"%"), big.mark = ",", scientific = FALSE), y = lab.ypos), color = "black", size=7) +
  scale_fill_brewer(palette = "Purples") +
  theme_void()+
  xlim(0.5, 2.5) +
  theme(legend.title = element_text(size=16, face="bold")) +
  theme(legend.text = element_markdown(colour = "grey20", size =14)) +
  ggtitle("Participar de movimientos sociales o manifestaciones", subtitle="Estudiantes") +
  theme(plot.title = element_text(size = 17.5, face = "bold",hjust=0.5),
        plot.subtitle = element_text(size = 16,hjust = 0.5, face = "bold"))
plot_p55D

# Docentes
dataprof_p30D=dataprof %>% select(P30D,pond_prof_reg_dep_tens) %>% as.data.frame
dataprof_p30D <- na.omit(dataprof_p30D)
dataprof_p30D$P30D <- factor(dataprof_p30D$P30D, levels = c(1,2,3), labels = c("
  <br>
  <strong>
  La familia</strong></b>
  <br>", "
  <br> 
  <strong>
  Los profesores</strong></b>
  <br>", "
  <br>
  <strong>
  Los pares</strong></b>
  <br>"))
p30D <- dataprof_p30D %>%
  group_by("Alternativas"=P30D) %>%
  summarise(counts = n())
p30D <- p30D %>%
  arrange(desc(Alternativas)) %>%
  mutate(prop = round(counts*100/sum(counts), 2),
         lab.ypos = cumsum(prop) - 0.5*prop)
plot_p30D <- ggplot(p30D, aes(WeightFunction(dataprof_p30D$pond_prof_reg_dep_tens), x = 2, y = prop, fill = Alternativas)) +
  geom_bar(stat = "identity", color = "white") +
  coord_polar(theta = "y", start = 1.5)+
  geom_text(aes(label = format(paste(round(prop,1),"%"), big.mark = ",", scientific = FALSE), y = lab.ypos), color = "black", size=7) +
  scale_fill_brewer(palette = "Purples") +
  theme_void()+
  xlim(0.5, 2.5) +
  theme(legend.title = element_text(size=16, face="bold")) +
  theme(legend.text = element_markdown(colour = "grey20", size =14)) +
  ggtitle("Participar de movimientos sociales o manifestaciones", subtitle="Docentes") +
  theme(plot.title = element_text(size = 17.5, face = "bold",hjust=0.5),
        plot.subtitle = element_text(size = 16,hjust = 0.5, face = "bold"))
plot_p30D

# Apoderados
dataapod_p37D=dataapod %>% select(P37D,pond_apoderado_reg_dep_tens) %>% as.data.frame
dataapod_p37D <- na.omit(dataapod_p37D)
dataapod_p37D$P37D <- factor(dataapod_p37D$P37D, levels = c(1,2,3), labels = c("
  <br>
  <strong>
  La familia</strong></b>
  <br>", "
  <br> 
  <strong>
  Los profesores</strong></b>
  <br>", "
  <br>
  <strong>
  Los pares</strong></b>
  <br>"))
p37D <- dataapod_p37D %>%
  group_by("Alternativas"=P37D) %>%
  summarise(counts = n())
p37D <- p37D %>%
  arrange(desc(Alternativas)) %>%
  mutate(prop = round(counts*100/sum(counts), 2),
         lab.ypos = cumsum(prop) - 0.5*prop)
plot_p37D <- ggplot(p37D, aes(WeightFunction(dataapod_p37D$pond_apoderado_reg_dep_tens), x = 2, y = prop, fill = Alternativas)) +
  geom_bar(stat = "identity", color = "white") +
  coord_polar(theta = "y", start = 1.5)+
  geom_text(aes(label = format(paste(round(prop,1),"%"), big.mark = ",", scientific = FALSE), y = lab.ypos), color = "black", size=7) +
  scale_fill_brewer(palette = "Purples") +
  theme_void()+
  xlim(0.5, 2.5) +
  theme(legend.title = element_text(size=16, face="bold")) +
  theme(legend.text = element_markdown(colour = "grey20", size =14)) +
  ggtitle("Participar de movimientos sociales o manifestaciones", subtitle="Apoderados") +
  theme(plot.title = element_text(size = 17.5, face = "bold",hjust=0.5),
        plot.subtitle = element_text(size = 16,hjust = 0.5, face = "bold"))
plot_p37D
```
#### El respeto y cumplimiento de la ley
```{r}
# Estudiantes
data_p55E=data %>% select(P55E,pond_estudiante_reg_dep_tens) %>% as.data.frame
data_p55E <- na.omit(data_p55E)
data_p55E$P55E <- factor(data_p55E$P55E, levels = c(1,2,3), labels = c("
  <br>
  <strong>
  La familia</strong></b>
  <br>", "
  <br> 
  <strong>
  Los profesores</strong></b>
  <br>", "
  <br>
  <strong>
  Los pares</strong></b>
  <br>"))
p55E <- data_p55E %>%
  group_by("Alternativas"=P55E) %>%
  summarise(counts = n())
p55E <- p55E %>%
  arrange(desc(Alternativas)) %>%
  mutate(prop = round(counts*100/sum(counts), 2),
         lab.ypos = cumsum(prop) - 0.5*prop)
plot_p55E <- ggplot(p55E, aes(WeightFunction(data_p55E$pond_estudiante_reg_dep_tens), x = 2, y = prop, fill = Alternativas)) +
  geom_bar(stat = "identity", color = "white") +
  coord_polar(theta = "y", start = 1.5)+
  geom_text(aes(label = format(paste(round(prop,1),"%"), big.mark = ",", scientific = FALSE), y = lab.ypos), color = "black", size=7) +
  scale_fill_brewer(palette = "Purples") +
  theme_void()+
  xlim(0.5, 2.5) +
  theme(legend.title = element_text(size=16, face="bold")) +
  theme(legend.text = element_markdown(colour = "grey20", size =14)) +
  ggtitle("El respeto y cumplimiento de la ley", subtitle="Estudiantes") +
  theme(plot.title = element_text(size = 17.5, face = "bold",hjust=0.5),
        plot.subtitle = element_text(size = 16,hjust = 0.5, face = "bold"))
plot_p55E

# Docentes
dataprof_p30E=dataprof %>% select(P30E,pond_prof_reg_dep_tens) %>% as.data.frame
dataprof_p30E <- na.omit(dataprof_p30E)
dataprof_p30E$P30E <- factor(dataprof_p30E$P30E, levels = c(1,2,3), labels = c("
  <br>
  <strong>
  La familia</strong></b>
  <br>", "
  <br> 
  <strong>
  Los profesores</strong></b>
  <br>", "
  <br>
  <strong>
  Los pares</strong></b>
  <br>"))
p30E <- dataprof_p30E %>%
  group_by("Alternativas"=P30E) %>%
  summarise(counts = n())
p30E <- p30E %>%
  arrange(desc(Alternativas)) %>%
  mutate(prop = round(counts*100/sum(counts), 2),
         lab.ypos = cumsum(prop) - 0.5*prop)
plot_p30E <- ggplot(p30E, aes(WeightFunction(dataprof_p30E$pond_prof_reg_dep_tens), x = 2, y = prop, fill = Alternativas)) +
  geom_bar(stat = "identity", color = "white") +
  coord_polar(theta = "y", start = 1.5)+
  geom_text(aes(label = format(paste(round(prop,1),"%"), big.mark = ",", scientific = FALSE), y = lab.ypos), color = "black", size=7) +
  scale_fill_brewer(palette = "Purples") +
  theme_void()+
  xlim(0.5, 2.5) +
  theme(legend.title = element_text(size=16, face="bold")) +
  theme(legend.text = element_markdown(colour = "grey20", size =14)) +
  ggtitle("El respeto y cumplimiento de la ley", subtitle="Docentes") +
  theme(plot.title = element_text(size = 17.5, face = "bold",hjust=0.5),
        plot.subtitle = element_text(size = 16,hjust = 0.5, face = "bold"))
plot_p30E

# Apoderados
dataapod_p37E=dataapod %>% select(P37E,pond_apoderado_reg_dep_tens) %>% as.data.frame
dataapod_p37E <- na.omit(dataapod_p37E)
dataapod_p37E$P37E <- factor(dataapod_p37E$P37E, levels = c(1,2,3), labels = c("
  <br>
  <strong>
  La familia</strong></b>
  <br>", "
  <br> 
  <strong>
  Los profesores</strong></b>
  <br>", "
  <br>
  <strong>
  Los pares</strong></b>
  <br>"))
p37E <- dataapod_p37E %>%
  group_by("Alternativas"=P37E) %>%
  summarise(counts = n())
p37E <- p37E %>%
  arrange(desc(Alternativas)) %>%
  mutate(prop = round(counts*100/sum(counts), 2),
         lab.ypos = cumsum(prop) - 0.5*prop)
plot_p37E <- ggplot(p37E, aes(WeightFunction(dataapod_p37E$pond_apoderado_reg_dep_tens), x = 2, y = prop, fill = Alternativas)) +
  geom_bar(stat = "identity", color = "white") +
  coord_polar(theta = "y", start = 1.5)+
  geom_text(aes(label = format(paste(round(prop,1),"%"), big.mark = ",", scientific = FALSE), y = lab.ypos), color = "black", size=7) +
  scale_fill_brewer(palette = "Purples") +
  theme_void()+
  xlim(0.5, 2.5) +
  theme(legend.title = element_text(size=16, face="bold")) +
  theme(legend.text = element_markdown(colour = "grey20", size =14)) +
  ggtitle("El respeto y cumplimiento de la ley", subtitle="Apoderados") +
  theme(plot.title = element_text(size = 17.5, face = "bold",hjust=0.5),
        plot.subtitle = element_text(size = 16,hjust = 0.5, face = "bold"))
plot_p37E
```

